【裁判字號】    97,上訴,1479
【裁判日期】    980811
【裁判案由】    毒品危害防制條例
【裁判全文】
臺灣高等法院刑事判決                97年度上訴字第1479號
上  訴  人  臺灣板橋地方法院檢察署檢察官
上  訴  人
即  被  告  丁○○
選任辯護人  舒建中律師
上  訴  人
即  被  告  乙○○
選任辯護人  劉大新律師
上  訴  人
即  被  告  甲○○
選任辯護人  沙  洪律師
上列上訴人因被告違反毒品危害防制條例案件，不服臺灣板橋地
方法院九十五年度訴字第四００七號，中華民國九十七年二月十
二日第一審判決（起訴案號：臺灣板橋地方法院檢察署九十五年
度偵字第二六九四六、二七一一一、二七一一二、二七四四八號
；併辦案號：臺灣板橋地方法院檢察署檢察官九十五年度偵字第
二八四二九、二八四三０、二八四三一、二八四三二號），提起
上訴，本院判決如下：
    主  文
原判決關於丁○○、乙○○、甲○○部分撤銷。
丁○○販賣第二級毒品，累犯，處有期徒刑柒年肆月，扣案如附
表四(二)編號一、二之物均沒收之；因犯罪所得財物新臺幣陸萬伍
仟元沒收之，如全部或一部不能沒收時，以其財產抵償之。又販
賣第二級毒品，累犯，處有期徒刑柒年肆月，扣案如附表四(二)編
號一、二之物均沒收之；因犯罪所得財物新臺幣拾參萬元沒收之
，如全部或一部不能沒收時，以其財產抵償之。又販賣第二級毒
品，累犯，處有期徒刑柒年肆月，扣案如附表四(二)編號一、二之
物均沒收之；因犯罪所得財物新臺幣拾貳萬肆仟元沒收之，如全
部或一部不能沒收時，以其財產抵償之。又販賣第二級毒品，累
犯，處有期徒刑捌年，扣案如附表四(二)編號一、二之物均沒收之
；因犯罪所得財物新臺幣陸拾萬元沒收之，如全部或一部不能沒
收時，以其財產抵償之。應執行有期徒刑貳拾年，扣案如附表四
(二)編號一、二之物均沒收之；因犯罪所得財物新臺幣玖拾壹萬玖
仟元沒收之，如全部或一部不能沒收時，以其財產抵償之。
乙○○販賣第一級毒品，共二罪，各處有期徒刑拾伍年陸月；又
販賣第二級毒品，共二罪，各處有期徒刑柒年貳月；扣案如附表
四(一)編號一之第一級毒品海洛因、編號二之第二級毒品安非他命
，均沒收並銷燬之；編號四、五、六、七之物，均沒收。應執行
有期徒刑貳拾貳年。扣案如附表四(一)編號一之第一級毒品海洛因
、編號二之第二級毒品安非他命，均沒收並銷燬之；編號四、五
、六、七之物，均沒收之。
甲○○販賣第一級毒品，累犯，處有期徒刑拾伍年捌月；扣案如
附表四(四)編號一（第一級毒品海洛因）、二（摻雜第一級毒品海
洛因之香煙二包）、六（第一級毒品海洛因）均宣告沒收銷燬之
；編號三、四、五、十一、十三、十四、十七、十八、十九等物
，均宣告沒收之；販賣毒品海洛因犯罪所得之財物新臺幣壹萬貳
仟伍佰元沒收之，如全部或一部不能沒收時，以其財產抵償之。
又販賣第一級毒品，累犯，處有期徒刑拾伍年肆月；扣案如附表
四(四)編號一（第一級毒品海洛因）、二（摻雜第一級毒品海洛因
之香煙二包）、六（第一級毒品海洛因）均宣告沒收銷燬之；編
號三、四、五、十一、十三、十四、十七、十八、十九等物，均
宣告沒收之；又販賣第二級毒品，均累犯，共二罪，各處有期徒
刑柒年肆月；扣案如附表四(四)編號七（第二級毒品安非他命）沒
收銷燬之；編號三、四、五、十一、十三、十四、十七、十八、
十九等物，均宣告沒收之；應執行有期徒刑貳拾貳年陸月。扣案
如附表四(四)編號一（第一級毒品海洛因）、二（摻雜第一級毒品
海洛因之香煙二包）、六（第一級毒品海洛因）、七（第二級毒
品安非他命），均宣告沒收銷燬之；編號三、四、五、十一、十
三、十四、十七、十八、十九等物，均宣告沒收之；販賣毒品海
洛因犯罪所得之財物新臺幣壹萬貳仟伍佰元沒收之，如全部或一
部不能沒收時，以其財產抵償之。
    事  實
壹、前科素行部分：
一、丁○○前於民國八十五年間，因違反麻醉藥品管理條例、槍
    砲彈藥刀械管制條例等案件，經臺灣高雄地方法院於八十五
    年四月三十日以八十五年度易字第七五六號判決各處有期徒
    刑七月（麻藥）、三月（槍砲），應執行刑有期徒刑八月，
    嗣不服提起上訴，經臺灣高等法院高雄分院於八十五年八月
    三十一日以八十五年度上易字第一０四九號判決駁回上訴確
    定（第一案）；又於八十五年間因恐嚇案件，經臺灣高雄地
    方法院於八十五年六月十四日以八十五年度易字第一八三八
    號判決判處有期徒刑十月，嗣不服提起上訴，由臺灣高等法
    院高雄分院於八十五年九月十日以八十五年度上易字第一四
    四一號判決駁回上訴確定（第二案）；上開二案件，經臺灣
    高等法院高雄分院以八十五年度聲字第四四三號裁定應執行
    有期徒刑一年六月，於八十五年十二月四日入監執行（刑期
    起算日為八十五年十二月二日）。復因違反麻醉藥品管理條
    例、藥事法等案件，經臺灣高等法院臺南分院於八十七年二
    月十七日以八十六年度上訴字第三二六號判處有期徒刑八年
    六月（販賣安非他命）、六月（轉讓安非他命），應執行刑
    有期徒刑八年八月（第三案），並與前揭第一、二案件所定
    之執行刑接續執行，於九十年十月二十三日縮短刑期假釋出
    監，九十五年三月二十一日假釋縮刑期滿執行完幣畢（於本
    案構成累犯）。
二、乙○○前於八十年間因殺人未遂案件，經臺灣板橋地方法院
    以八十年度少訴字第一五八號判處有期徒刑三年，緩刑四年
    （第一案），嗣於緩刑期內違反麻醉藥品管理條例、藥事法
    等案件，經臺灣板橋地方法院以八十三年度訴字第五八九號
    判處有期徒刑五月、六月，應執行有期徒刑十月（第二案）
    ，並撤銷第一案之緩刑，第一、二案件接續執行，於八十七
    年一月三十一日縮刑期滿執行完畢，已逾五年（於本案不構
    成累犯）。
三、甲○○前於九十年間，因違反毒品危害防制條例案件，經臺
    灣臺北地方法院於九十年八月三日以八十九年度易字第一九
    五一號判處有期徒刑三月（持有第一級毒品）、四月（施用
    第二級毒品），如易科罰金，均以銀元三百元即新臺幣九百
    元折算一日，應執行刑有期徒刑六月，如易科罰金，以銀元
    三百元即新臺幣九百元折算一日，嗣因不服提起上訴，又於
    九十年九月二十六日撤回上訴確定，於九十年十二月二十八
    日易科罰金執行完畢；復因施用第一、二級毒品案件，經臺
    灣板橋地方法院於九十一年十月九日以九十一年度訴字第一
    五九五號判處有期徒刑七月、四月，應執行刑有期徒刑九月
    ，於九十三年三月十七日縮刑期滿執行完畢（於本案構成累
    犯）。
貳、犯罪事實部分：
一、丁○○（施用毒品案件，另案審理）明知安非他命，為毒品
    危害防制條例第二條第二項第二款所規定之第二級毒品，不
    得販賣、持有，竟意圖營利而基於販賣第二級毒品安非他命
    之犯意，在如附表一所示之時、地，以其持用之「0000
    000000」「0000000000」「000000
    0000」「0000000000」號行動電話，多次販
    賣予如附表一所示之毒品與如附表一所示之人。
二、乙○○（施用毒品案件，另案審理）明知海洛因及安非他命
    ，分別為毒品危害防制條例第二條第二項第一、二款所定之
    第一、二級毒品，不得販賣、持有，竟意圖營利而基於販賣
    第一級毒品海洛因及第二級毒品安非他命之犯意，在如附表
    二所示時、地，以其持用之「0000000000」「0
    000000000」「0000000000」號行動電
    話，多次販賣如附表二所示之毒品與如附表二所示之人。
三、甲○○（施用毒品案件，另案偵處）明知海洛因及安非他命
    ，分別為毒品危害防制條例第二條第二項第一、二級毒品，
    不得販賣或持有，竟意圖營利，基於販賣第一、二級毒品海
    洛因及安非他命之犯意，在如附表三所示之時、地，以其持
    用之「0000000000」號行動電話，多次販賣如附
    表三所示之毒品與如附表三所示之人。
參、查獲經過：
一、九十五年十一月十五日十八時十五分許，經警依法搜索乙○○位於臺北縣五股鄉○○路一０五號六樓之二住處，並扣得
    如附表四(一)所示之物。
二、九十五年十一月十五日二十二時三十分許，在臺北縣新莊市
    ○○路五十二號附近，經警依法搜索丁○○所駕駛車號６８
    ５９－ＥＸ號之自用小客車，並依法搜索丁○○位於臺北縣
    泰山鄉○○路○段三三０巷十二號四樓住處，扣得如附表四
    (二)（按即起訴書原載附表五）所示之物。
三、九十五年十一月十五日二十二時三十分許，在臺北縣泰山鄉
    ○○路及仁義路口，經警依法搜索梁添順（已判決確定）所
    騎乘車號ＧＣＺ－２４７號之重型機車，並扣得如附表四(三)
    （按即起訴書原載附表六）所示之物。
四、九十五年十一月十六日四時四十五分許，經警依法搜索甲○○位於臺北縣中和市○○路○段一三七號六樓、臺北縣永和
    市○○路二十六號四樓之五等居住處所（其中臺北縣永和市
    ○○路二十六號四樓之五居處在場之人尚有丙○○（按應訊
    時冒名廖玉瑛），然其關於持有毒品罪嫌，業以九十五年度
    偵字第二六九四六號為不起訴處分，至於涉犯施用毒品案件
    ，另案偵處），分別扣得如附表四(四)（按即起訴書原載附表
    七）所示之物。
肆、案經內政部警政署刑事警察局移送臺灣板橋地方法院檢察署
    檢察官偵查起訴，暨臺北市政府警察局中山分局移送臺灣板
    橋地方法院檢察署檢察官移送原審併案審理。
    理  由
甲、程序部分：
壹、被告乙○○對下列所引用證據資料之證據能力並不爭執；被
    告甲○○除對自己在檢察官偵查中之供述，以其係在毒品提
    藥時所為，其供述欠缺任意性，主張該自白無證據能力外，
    對其餘證據資料之證據能力亦不爭執；而被告丁○○則以同
    一事由，主張被告甲○○上開陳述關於丁○○部分無任意性
    ，無證據能力外，對其餘證據資料之證據能力亦不爭執。故
    就被告甲○○偵查中自白犯罪部分，依刑事訴訟法第一百五
    十六條第一項規定，被告之自白非出於強暴、脅迫、利誘、
    詐欺、疲勞訊問、違法羈押或其他不正之方法，且與事實相
    符者，得為證據。被告甲○○以其自白不具任意性抗辯，原
    審於九十六年二月二十六日勘驗被告甲○○在偵查中之錄音
    紀錄（見原審卷一第一一０頁），發現被告甲○○於檢察官
    訊問全程中，均明白瞭解檢察官訊問事項之內容，並就訊問
    事項為連續陳述。而被告甲○○對於檢察官所為之訊問，亦
    均能清楚應答，語氣平穩，神態自然，並無任何因施用毒品
    後提藥，呈精神上障礙之不正常情形，難認其自白不具任意
    性，且其自白之內容核與卷內通聯紀錄等證據相符，其自白
    自可為證據。而被告甲○○之供述就被告丁○○而言，屬證
    人於審判外之陳述，被告丁○○否認其具證據能力，按被告
    以外之人，於偵查中向檢察官所為的陳述，除顯有不可信的
    情況者外，得為證據，刑事訴訟法第一百五十九條之一第二
    項定有明文。本案關於證人兼被告甲○○於偵查中之供述，
    係就自己親身見聞事項所為證言，本院審酌刑事訴訟法第一
    百五十九條之一第二項立法理由前段：「檢察官職司追訴犯
    罪，必須對於被告之犯罪事實負舉證之責。就審判程序之訴
    訟構造言，檢察官係屬與被告相對立之當事人一方，是故偵
    查中對被告以外之人所為之偵查筆錄，或被告以外之人向檢
    察官所提之書面陳述，性質上均屬傳聞證據，且常為認定被
    告有罪之證據，自理論上言，如未予被告反對詰問、適當辯
    解之機會，一律准其作為證據，與當事人進行主義的精神似
    不無扞格的地方，對被告的防禦權也有所妨礙。」等所示的
    立法意旨，可知被告的對質詰問權於檢察官訊問證人時是否
    受到妥適保障，乃為判斷是否有該條所稱「顯有不可信之情
    況」的重要認定標準之一，本案偵查檢察官提訊被告丁○○
    、乙○○、甲○○陳述之結論，經偵查檢察官再三向以依法
    獲取之通訊監察譯文詳加確認結果，並無顯有不可採信的特
    別情況存在。是據上說明，本院認為被告甲○○之陳述關於
    被告丁○○部分之證詞，有證據能力。
貳、又證人（兼含被告地位者）於警詢筆錄是否具證據能力，依
    刑事訴訟法第一百五十九條之二規定：被告以外之人於檢察
    事務官、司法警察官或司法警察調查中所為的陳述，與審判
    中不符時，其先前的陳述具有較可信的特別情況，且有為證
    明犯罪事實存否所必要的情形時，仍有證據能力，是證人在
    審判中所為的證言，或有與其警詢、偵查中的陳述有些微差
    異時，一般而言亦僅係記憶所生差異，徵之其警詢中陳述與
    事實案件發生時隔最為接近，其陳述內容應較為可採，是其
    陳述最接近事實，斯時尚不生有迴護對象產生的可能，亦係
    證明犯罪事實存在之必要情形，如上所述，可以作為證據。
    至於通訊監察譯文記載非常詳細，有關被告販賣內容，係依
    法定程序監察所得，有證據能力，其餘書證各係主管機關依
    法製作之文書，觀其製作上並無何違法，無明顯不可信之處
    ，同有證據能力。
參、依刑事訴訟法第一百五十八條之四規定，除法律另有規定外
    ，實施刑事訴訟程序之公務員因違背法定程序取得之證據，
    其有無證據能力之認定，應審酌人權保障及公共利益之均衡
    維護。本案有關非供述證據部分，被告並不爭執其證據能力
    ，本院亦查無證據證明係公務員違背法定程序所取得，而有
    害人權保障及公共利益之情形，依刑事訴訟法第一百五十八
    條之四反面解釋，認亦有證據能力。
乙、實體部分：
壹、訊據上訴人即被告丁○○於本院審理中，固坦承於附表一編
    號一部分曾為被告甲○○調取安非他命一次，編號三部分為
    被告乙○○調取安非他命一次之事實不諱，但矢口否認被訴
    編號一第二次及編號二及販賣第二級毒品安非他命之犯行，
    辯稱：伊僅於附表一編號一所示之九十五年四月間，為被告
    甲○○調貨一次，並無公訴人所指二次之犯行；至附表一編
    號二部分，伊僅係與乙○○在電話中聯絡，並沒有實際進行
    交易；且伊在編號一、三所承認調取安非他命部分，並未從
    中賺取差價利益，所為應僅止於轉讓第二級毒品，並非販賣
    云云；被告乙○○於本院審理中固坦承於附表二編號一至四
    之時地，有交付毒品海洛因、安非他命之行為不諱，但矢口
    否認被訴販賣毒品之犯行，辯稱：伊係與高磊、阿川等人共
    同向上手購買毒品，並未從中賺取差價利益，所為應僅止於
    幫助施用，並未販賣毒品云云；被告甲○○於本院最後審理
    期日未到庭，惟依其在準備程序中之供述，其承認附表三編
    號一、二交付毒品安非他命之行為，但矢口否認被訴販賣毒
    品安非他命及編號三、四販賣毒品海洛因之犯行，辯稱：伊
    於附表三編號一、二所為，係轉讓安非他命，並未從中賺取
    差價利益；至附表三編號三、四販賣海洛因之行為，伊僅係
    與對方在電話中聊一聊，並未進行實際交易云云。
貳、有關被告丁○○部分：
一、被告丁○○在警詢時及偵查中，均坦承有販賣毒品安非他命
    之行為，其中：
（一）被告丁○○於警詢中供稱略以：（警方於九十五年十一月
      十五日二十二時三十分許，在臺北縣新莊市○○路五十二
      號「藍寶石酒店」後門，俟你停車下車之際逕行拘提你到
      案，並持板橋地院九十五年度聲搜字第四一八０號搜索票
      ，對你身體及６８５９－ＥＸ號自小客車執行搜索，查扣
      何物？你本人有無在場？）我本人有在場，警方查扣三支
      行動電話及一個呼叫器等物，詳如搜索扣押目錄。警方隨
      後於九十五年十一月十五日二十三時五分，帶同我前往臺
      北縣泰山鄉○○路○段三三０巷十二號四樓住所執行搜索
      ，本人有在場。我認識警方同案逮捕之綽號「馬桶」乙○○、綽號「大雄」甲○○二人，我和二人認識有一段時間
      ；和他們都以電話聯絡；（警方持搜索票至乙○○、甲○○等人住所執行搜索，查扣第一級毒品海洛因及第二級毒
      品安非他命等證物，你是否知道該毒品來源？）我有販賣
      安非他命毒品給他們，但並未販賣過毒品海洛因。（你於
      何時、地販賣第二級毒品安非他命予乙○○、甲○○等人
      ？次數、數量、價格及獲利為何？）我販賣給「馬桶」乙○○毒品安非他命只有一次，時間是九十五年十一月十五
      日中午左右，在臺北縣泰山鄉泰山公有市場附近交易，共
      拿約十四兩的毒品安非他命給他，其中二兩安非他命是我
      本人賣給他，其他十二兩是因為他要的數量比較大，我去
      幫他調貨的。他在前一晚（十四日）有先拿新臺幣八十一
      萬元給我，要求我幫他調購毒品，其中我獲利二萬五千元
      ，另外我在九十五年四、五月間，曾經賣過毒品安非他命
      約三公克給「大雄」甲○○，因為時間太久，有無獲利我
      已經忘了；（就你上述，你賣給乙○○的毒品安非他命中
      ，你本人僅有二兩，其餘十二兩係向何人調購？）這些安
      非他命毒品來源，我都是跟高雄綽號「大象」男子取得。
      其中二兩是「大象」前一晚（十四日）北上要我幫他寄賣
      ，因為乙○○要的量較大，所以我又臨時向「大象」調十
      二兩的安非他命；我除向綽號「大象」之男子調購第二級
      毒品安非他命外，沒有向其他人調購過毒品；除了乙○○
      、甲○○等人外，我沒有販賣毒品給其他人等云云（見九
      十五年十一月十六日第二次警詢筆錄）。是被告丁○○於
      警詢中，已坦認販賣毒品安非他命予同案被告乙○○、甲○○二人，雖其販賣之時間、數量部分，與被告乙○○、
      甲○○供述不一，但其係利用電話聯繫販賣，且從中獲利
      一情，則甚明確。而其具體販賣之時間、次數，則須依證
      人乙○○、甲○○所述（詳下），及卷附通訊監察紀錄內
      容相互勾稽，始得明瞭。
（二）又被告丁○○在偵查中供述略以：（有無販賣毒品給乙○○、甲○○？）總共賣乙○○二次，但只第二次、就是九
      十五年十一月十五日在泰山公有市場交易那次有成功。至
      於第一次是九十五年十一月初，我們約定要買賣六萬二千
      元安非他命，我們雖然有見面，但因乙○○錢不夠，沒完
      成交易。甲○○部分，我在九十五年四、五月間起，有賣
      過二次給他，都在泰山鄉○○路附近交易，數量多少我忘
      了，有交易成功。但是九十五年十一月初，我們雖然有約
      見面，不過見面是為談借錢的事；（【提示乙○○、甲○○警詢及偵訊筆錄】他們所述和你所述不同？）我不知道
      他們為何這樣說；（是否坦承販賣第二級毒品罪嫌？）我
      承認；（毒品何來？）安非他命是我從高雄朋友「大象」
      買來的，「大象」和我交易的詳細經過，就如我警詢所述
      ；（如何稱呼安非他命？）我們在電話中有講到「ＣＤ」
      ，就是指安非他命等語（見九十五年十一月十六日偵查筆
      錄）。是被告丁○○有承認販賣安非他命情事，但對販賣
      予乙○○之次數，金額、數量均避重就輕，與乙○○下述
      情節不同。
（三）被告甲○○於警詢中供稱：扣案之第二級毒品安非他命是
      向綽號「阿國」之男子購買；（警方查獲之丁○○是否為
      你上述綽號「阿國」之男子？）是。（你於何時、地，以
      何種價格向丁○○購買毒品安非他命？）我向丁○○買安
      非他命的價格係每兩（三十五公克）新臺幣六萬五千元。
      警方本次扣案之安非他命，是於一星期前，以新臺幣十三
      萬元向丁○○購買二兩（七十公克）；（你一星期前向丁○○購買二兩的安非他命，為何警方查扣時僅剩三．六二
      公克？）與丁○○交易後，返家時搭計程車遺失一包約一
      兩（約三十五公克），其餘部分供自己施用，所以僅剩三
      ．六二公克；（你與丁○○共交易幾次？何毒品？每次交
      易數量？）我向丁○○購買安非他命共三次，每次交易數
      量多是一兩，只有這次是購買二兩。我只向丁○○購買第
      二級毒品安非他命；我除了向丁○○及「小楊」購買毒品
      之外，沒有再向其他人購買毒品等語；另於偵查中供稱：
      安非他命是向丁○○買的，他的綽號是「阿國」，我也有
      有叫他「國兄」，我總共向他買過三次。（向丁○○購買
      毒品詳情？）我向他買三次，從九十五年四、五月間開始
      向他買，最後一次是九十五年十一月初，都是約在泰山鄉
      ○○路附近交易。但是最後一次，我們沒有見面交易．六
      二公克的安非他命的原因詳述？）我當時可能說錯了（見
      原審九十六年二月二十六日偵訊勘驗筆錄第二十三頁起至
      第二十六頁止，為被告甲○○就上開事項之問答情形），
      惟對檢察官質疑其係為配合丁○○之陳述，改口稱最後一
      次未見面等情，無法提出合理之解釋，觀諸其在警詢中對
      十一月間之交易，已明確陳述係在查獲前一星期左右，對
      安非他命何以短少之說明亦具體而明確，自以其在警詢中
      之陳述為可採。是被告丁○○在九十五年四月間，以六萬
      五千元之代價，販賣安非他命一兩予同案被告甲○○，於
      九十五年十一月上旬，以十三萬元之代價，販賣安非他命
      二兩予同案被告甲○○之犯行（即附表一編號一部分），
      應堪認定。
（四）另同案被告乙○○在警詢中供承：（請說明警方查扣之安
      非他命毒十五包，何來？）是我於昨天十一月十五日凌晨
      約四至五時許，在臺北縣泰山鄉泰山公有市場外面，向綽
      號「阿國」（按即丁○○）之男子購得。但是「阿國」是
      叫他的小弟拿給我。我向「阿國」之男子取得之安非他命
      毒品十五包，價格是一個【一包，一兩重】算我五萬五千
      元，總共要七十七萬元。雖然交易當時我沒給他錢，但是
      十一月十四日晚上十一至十二時左右，我有在我家樓下先
      拿六十萬現金借他，所以我還欠「阿國」十二萬元（按應
      係欠十七萬元）。（你與「阿國」在交易毒品時如何聯繫
      ？）「阿國」要去把安非他命拿回來前，「阿國」就會打
      電話，阿國的電話號碼我存在我的手機裡，問我有無需要
      安非他命，我會告訴他有多少都可以，然後等他拿回來後
      他會打電話給我，雙方就約在泰山鄉泰山公有市場見面交
      易；我就開車ＤＩ－５１８０（按：該車正確車號係ＤＩ
      －１５８０）的自小客車前往交易，我到了會先在該處等
      ，然後「阿國」就叫他的小弟騎機車把安非他命拿給我。
      之前拿給我毒品的小弟與最近二次拿給我的小弟不同一人
      ，因為之前的那個小弟已被捉去關。「阿國」都未親自將
      毒品交給我，我與他都是以電話聯繫。（你與「阿國」共
      交易幾次？錢如何交付？）共有二次。除這次外，上一次
      是在上星期，一樣是在泰山公有市場，以每個新臺幣六萬
      二千元的代價，向他拿了二個（二兩重）安非他命毒品、
      共計十二萬四千元；是我先向他拿了毒品後之後，錢再給
      「阿國」。都是「阿國」來我家樓下來向我拿錢，我都是
      拿現金給他；不曉得「阿國」毒品來源等語（見九十五年
      十一月十六日警詢筆錄）。而卷附九十五年十一月四日二
      十時四十六分之通聯紀錄，被告丁○○確曾在電話中提及
      「以六二給你啦！」（見九十五年度偵字第二六九四六號
      卷第二０一至二０二頁），可證被告乙○○所指以每個六
      萬二千元之代價拿二兩安非他命之供述為真；而被告乙○○購買數量多達十五兩，其享有部分折扣（八十二萬元折
      價七十七萬元，應不悖事理）。故被告丁○○於九十五年
      十一月上旬，以十二萬四千元販賣安非他命二兩予乙○○
      （即附表一編號二之犯行）；於九十五年十一月十五日以
      七十七萬元販賣安非他命十五兩予乙○○，先收取六十萬
      元現金，尚欠十七萬元之事實（即附表一編號三之犯行）
      ，亦堪認定。
（五）又被告丁○○有持用上述事實欄貳、一記載之「0000
      000000」「0000000000」「00000
      00000」「0000000000」號行動電話之事
      實，業據其於偵審中供承在卷，而上開電話經警實施通訊
      監察，有附表一編號一、二備註欄所示之通訊監察紀錄在
      卷可稽；又依通訊監察譯文內容顯示，被告丁○○確係0
      000000000、0000000000、0000
      000000、0000000000號行動電話之使用
      人，依警方就被告丁○○於九十五年十一月四日二十時四
      十六分、九十五年十月十七日十七時三十六分之通訊監察
      譯文內容以觀，益足佐證被告丁○○上開販賣毒品自白及
      供述，確與事實相符。再依證人即被告乙○○、甲○○在
      警詢時及偵查中證述之內容，被告丁○○有販賣第二級毒
      品安非他命予乙○○、甲○○亦堪予認定，其間對於時間
      、數量、價錢作出忘記或前後不一之陳述，顯乃試圖混淆
      之詞。
（六）被告丁○○雖於本院審理中另辯稱：未從中賺取差價，所
      為僅屬轉讓毒品云云。查非法販賣海洛因、安非他命，俱
      係政府嚴予查緝之違法行為，非可公然為之，且不論是以
      何形式包裝之前揭毒品，均可任意分裝或增減其份量，而
      每次買賣毒品之價量、品質，亦隨時可因雙方關係之深淺
      、當時之資力、需求程度及對行情之認知等因素而機動的
      調整，因之販賣之利得，除經被告坦承犯行，或價量均達
      到明確外，委難查得實情，職是之故，縱未確切查得販賣
      賺取之實際差價，但除別有事證，足認係按同一價格轉讓
      ，確未牟利外，尚難執此認非法販賣之事證有所不足，致
      知過坦承者難辭重典，飾詞否認者反得逞僥倖，而失情理
      之平；且上開毒品價格昂貴，取得不易，凡為販賣之不法
      勾當者，苟無利可圖，應無甘冒被查緝法辦重刑之危險，
      平白無端義務為該買賣之工作，是其販入之價格較諸售出
      之價格低廉，而有從中賺取買賣差價牟利之意圖及事實，
      應屬合理之認定；雖被告丁○○矢口否認有如事實欄所述
      之販賣安非他命犯行，使本院無從確認被告丁○○每次販
      賣所得之利潤若干，然以本案而言，被告丁○○與乙○○
      、甲○○之間既非親故至交，苟無利得，豈會甘冒重刑之
      風險，與之相約交付毒品之理，況其交易之數量龐大，金
      訛高達數十萬元，其未從中謀利，已與常情相違。況其在
      警詢中亦曾供承有從中獲利二萬五千元，實無理由在其他
      次之交易中未從中賺取利潤，是被告丁○○之交易，應屬
      販賣毒品無疑。
二、被告丁○○於本院準備期日中對被訴事實亦坦承：對原判決
    認定之事實不爭執，只是爭執轉讓或幫助施用（見本院卷第
    一０二頁反面）；是其嗣後翻異前供否認犯行，自無可採。
三、綜上所述，被告丁○○如上之犯行，業據被告丁○○於偵查
    中坦承販毒予乙○○、甲○○，於本院準備程序亦坦認全部
    犯行，核與證人即被告乙○○、甲○○於警詢、偵查中證述
    之情節，大致相符；雖其對販賣之次數、時間供述不一，惟
    依同案被告乙○○、甲○○所供內容，對照通聯紀錄所載，
    及被告丁○○在本院準備程序中所言，堪認其販賣行為應有
    四次（即附表一編號一有二次，其中一次在刑法修正前、編
    號二、三各一次，而編號三僅取得六十萬元，餘十七萬元尚
    未給付）。此外，復有通訊監察譯文，搜索扣押筆錄及扣押
    物品目錄表，毒品初步鑑驗報告單，原審勘驗乙○○通訊監
    察譯文筆錄等資料，並有如附表四(二)扣案之物足佐。綜上，
    被告丁○○於原審及本院審理中跳躍式之供述，難認可採，
    應以其於警訊、偵查暨本院準備程序之自白，為與事實相符
    。是本案事證明確，被告丁○○之犯行足堪認定，應予依法
    論科。
參、有關被告乙○○部分：
一、被告乙○○有如附表二所示時間、地點，持用如犯罪事實二
    記載之0000000000、0000000000、0
    000000000號行動電話，販賣第一級毒品海洛因、
    第二級毒品安非他命等事實，業據被告乙○○於警詢時及偵
    查中自白不諱，核與通訊監察譯文內容相符。
二、被告乙○○於原審及本院審理中，雖均以其在檢察官偵查時
    之筆錄，係因藥癮發作提藥時所為，欠缺任意性，不可採信
    等語置辯。惟原審勘驗被告乙○○之警詢及偵查中之錄音記
    錄，發現：
    1.原審九十六年五月二十一日勘驗筆錄：
      (1)勘驗方法及偵查訊問全文，參勘驗筆錄六、(一)部分，筆
        錄第一至三十頁
      (2)被告乙○○於檢察官訊問全程中，均明白瞭解檢察官訊
        問事項內容，並就訊問事項為連續陳述。被告乙○○對
        於檢察官所為訊問，均能清楚應答，語氣平穩，神態自
        然（參勘驗筆錄第二十九頁）。
    2.原審九十六年五月二十三日勘驗筆錄：
      (1)勘驗物件與方法之說明，參勘驗筆錄六、(一)之部分，筆
        錄第一至三頁。
      (2)被告乙○○九十五年十一月十五日與九十五年十一月十
        六日警局詢問全文，參勘驗筆錄六、(二)至(三)之部分，筆
        錄第三至九十五頁。
      (3)被告乙○○於訊問過程中，雖有趴在應訊桌上或向後仰
        靠椅背等之舉動，然被告乙○○在為警詢問全程中，均
        能清楚瞭解詢問人提問事項內容，並就訊問事項為連續
        陳述。再被告乙○○向詢問員警請求先行休息時，詢問
        員警亦表示同意，並給予被告休息約三十分鐘時間，始
        繼續製作詢問筆錄（參勘驗筆錄第九十五頁）。
      (4)經勘驗被告乙○○九十五年十一月十五日、九十五年十
        一月十六日為警詢問錄音錄影結果，與其九十五年十一
        月十五日、九十五年十一月十六日調查筆錄內容記載相
        符（參勘驗筆錄第九十五頁）。
    3.依整體觀察，被告乙○○若請求休息，員警均依其所請，
      而在回答問題時亦能針對所詢事項回應，顯見其明瞭題意
      所在，上開自白並無欠缺任意性，且事後筆錄均經其閱覽
      無訛後簽名確認如上，亦無誤載情事，自堪採信。
三、再依被告乙○○在警詢時及偵查中之供述，其確有向被告丁○○購買安非他命，亦有販賣安非他命予阿川、高磊，或販
    賣海洛因予高磊：
（一）被告乙○○在警詢中供述略以：（警於九十五年十一月十
      五日十八時十五分許，持搜索票，在你住處臺北縣五股鄉
      ○○路一０五號六樓之二執行搜索，當場查獲何物？）有
      安非他命十五包、海洛因十七包、安非他命吸食器、電子
      磅秤、分裝袋、行動電話、黃色紙張、現金新台幣六萬一
      千七百元等。（警方查扣之毒品吸食器、電子磅秤、分裝
      袋、行動電話等，做何用？）毒品吸食器是我吸食安非他
      命所用；電子磅秤是我買安非他命及海洛因回來時，用來
      秤重看數量是否符合，因為現在毒品都很貴；分裝袋是我
      自己買來用來裝戒指、圖釘，因為我買一袋就有一百個，
      我並未用來分裝毒品，而且我買來的毒品都已分裝好；行
      動電話是我與「阿國」（按即丁○○）聯絡交易毒品安非
      他命時所用的聯絡工具，我也有以該支電話打給家人或其
      他朋友，包含「高磊」；（警方查扣一張黃色紙張，上記
      載有「國：－２００００」「瓜：＋９０００」「順：＋
      ６６０００」等文字，是否為你販毒之帳冊？）不是，這
      張紙是在我車上ＤＩ－１５８０號找到的，而該車是我弟
      弟所有，該紙張的字並不是我的筆跡。（警方在你住處查
      扣之現金新臺幣六萬一千七百元，來源？）那是十一月十
      五日我母親拿給我六萬元，要讓我辦理車子ＤＩ－１５８
      ０過戶及修理車子所用，不是我販毒所得。（請說明警方
      查扣之海洛因毒品十七包，何來？）是我在十天前，在臺
      北縣三重市○○○○道下，向綽號「西瓜」之男子以二十
      五萬元價格購得，買到時共有十九包。他一錢算我一萬二
      千五百元，我當時是向他購買約七十公克；我不知道綽號
      「西瓜」之男子的真實姓名，他大約五十七年次左右，我
      不知道他住哪裡，因為他都以他的電話打給我，問我要不
      要後，再約在交流道下。我購入的海洛因毒品，我是摻在
      香菸中吸食施用，每天約十五至二十支香菸左右，一天的
      數量大約是半錢（一．八公克）；我購買海洛因後都放在
      客廳茶几抽屜內；（請說明警方查扣之安非他命毒十五包
      ，何來？）是我於昨天十一月十五日凌晨約四至五時許，
      在臺北縣泰山鄉泰山公有市場外面，向綽號「阿國」之男
      子購得。但「阿國」是叫他的小弟拿給我。我向「阿國」
      之男子取得之安非他命毒品十五包，價格是一個【一包、
      就是一兩重】算我五萬五千元，總共要七十七萬元。雖然
      交易當時我沒給他錢，但是十一月十四日晚上十一至十二
      時左右，我有在我家樓下先拿六十萬現金借他，所以我還
      欠「阿國」十二萬元（按應係欠十七萬元）。（你與「阿
      國」在交易毒品時如何聯繫？）「阿國」要去把安非他命
      拿回來前，「阿國」就會打電話，阿國的電話號碼我存在
      我的手機裡，問我有無需要安非他命，我會告訴他有多少
      都可以，然後等他拿回來後他會打電話給我，雙方就約在
      泰山鄉泰山公有市場見面交易；我就開車ＤＩ－５１８０
      【按：該車正確車號係ＤＩ－１５８０】的自小客車前往
      交易，我到了會先在該處等，然後「阿國」就叫他的小弟
      騎機車把安非他命拿給我，之前拿給我毒品的小弟與最近
      二次拿給我的小弟不同一人，因為之前的那個小弟已被捉
      去關。「阿國」都未親自將毒品交給我，我與他都是以電
      話聯繫。（你與「阿國」共交易幾次？錢如何交付？）共
      有二次。除這次外，上一次是在上星期，一樣是在泰山公
      有市場，以每個新台幣六萬二千元的代價，向他拿了二個
      （二兩重）安非他命毒品、共計十二萬四千元；是我先向
      他拿了毒品後之後，錢再給「阿國」。都是「阿國」來我
      家樓下來向我拿錢，我都是拿現金給他；不曉得「阿國」
      毒品來源；（你與「阿國」聯絡購買毒品時，於電話中是
      否直稱毒品為安非他命？代號為何？）我們不曾在電話中
      直稱安非他命，都是以代號「男生」【閩南語查甫仔】或
      「硬的」；海洛因毒品是以「查某仔」【閩南語】或「軟
      的」為代號，我與他是在二、三月前於一名朋友家由朋友
      介紹認識的；我沒有將購入之海洛因毒品販賣予他人，是
      我自己要吸食用的；（你自「阿國」所購入之安非他命，
      於何時、以多少代價、曾販售予何人？）我有再將安非他
      命毒品轉售給綽號「高磊」之男子，是以每公克新臺幣二
      千五百元的價格轉售給他，因為我是以每公克二千三百元
      之代價所購入。「高磊」是於上星期在五股中興路「麥當
      勞」路旁與我交易，有二次，但一次沒有拿等語（見九十
      五年十一月十六日警詢筆錄），而本次警詢筆錄之記載，
      與勘驗錄音內容相符（參原審卷九十六年五月二十三日勘
      驗筆錄六、(二)之說明，原審九十六年五月二十三日警詢勘
      驗筆錄第七十八頁，被告乙○○答：我都沒說「女生」，
      「軟的」我就直接說「軟的」等）。被告所言軟的與通訊
      監察譯文，並無差池，並經原審勘驗屬實。由此察悉，被
      告乙○○所供就第二級毒品來源部分，核與被告丁○○所
      供附表一編號三者相符，而附表一編號二之犯行，雖被告
      丁○○否認，但業經被告乙○○供承明確，且有九十五年
      十一月四日二十時四十六分之通訊監察譯文可佐（九十五
      年度偵字第二六九四六號卷第二０一至二０二頁）；而其
      有販售予綽號阿川、高磊者，除上開自白外，亦有九十五
      年十月二十二日四時五十九分、十月二十八日十三時十五
      分至五十七分、十月三十日一時十一分至二時二十九分、
      十一月一日十五時五十七分至十八時一分之通聯譯文可憑
      （見九十五年度偵字第二六九四六號卷第二三七頁、二四
      五至二四六頁、二四八至二四九頁、二五０頁）。
（二）又被告乙○○於九十五年十一月十六日內勤檢察官訊問時
      ，亦供述如下：
    1.（警局警詢筆錄是否實在？）警察沒有對我強暴、脅迫，
      也沒人強迫我承認什麼事，筆錄我都看過才簽名（原審九
      十六年五月二十一日偵訊勘驗筆錄第四頁起至第五頁止）
      ，而被告乙○○之問答情形如下：
      檢：警局筆錄都實在嗎？有沒有人用強暴、脅迫，逼你要
          承認什麼事？
      陳：報告檢察官，那次的時候，迷迷糊糊，要請警察再重
          問一次。
      檢：要重問一次？
      陳：不是啊，有時候，有的問題我是答得迷迷糊糊。
      檢：那有人強迫你要怎麼說嗎？
      陳：沒有。那時候有停止。
      檢：對呀，人家也有停止訊問，讓你休息。
      陳：對。
      檢：有沒有人強迫你一定要怎麼講？
      陳：沒有。
      檢：筆錄有看過才簽名？
      陳：對。
    2.被告乙○○另供稱：於九十五年十一月十五日十八時十五
      分，在臺北縣五股鄉○○路住處為警查獲，查獲東西就如
      搜索扣押筆錄及扣押物品目錄表所載，在家中查獲的東西
      都是我的；扣案現金六萬一千七百元是我媽媽給我弄車子
      的錢；綽號馬桶；安非他命，我們會說「硬的」「男生」
      「ＣＤ」，海洛因我們會說「軟的」「女生」；海洛因是
      向「西瓜」買的，詳情就如筆錄所述；安非他命是向丁○○買的，他綽號「阿國」；（向丁○○購買毒品詳情？）
      只有向他買一次，是在九十五年十一月十五日那一次，那
      次購買十四兩，總共是八十一萬元。我在警局時候，說七
      十七萬元，是我記錯了（原審九十六年五月二十一日偵訊
      勘驗筆錄第二十五頁起至第二十六頁止），被告乙○○之
      問答情形，節錄如下：
      檢：十一月十五號那次到底買多少？
      陳：跟他購買是十四兩。
      檢：你是總重買十四兩？
      陳：對。
      檢：多少錢？
      陳：總共要給他八十一萬元。
      檢：為什麼你在警察局的時候說七十七萬元？現在大家下
          去關在一起後，現在錢又一樣？
      陳：沒有，七十七萬元是…，算是我要多給他的。
      檢：記錯了？
      陳：是。
    3.（提示警詢筆錄）為何警詢稱九十五年十一月初，還有向
      丁○○購買六萬二千元的安非他命？）我聽錯了；（警方
      明明就是問你，總共和阿國交易幾次，為何會聽錯？）我
      向他買二次，我都是先把錢給丁○○，隔天再拿毒品。二
      次都是在泰山公有市場交易的（原審九十六年五月二十一
      日偵訊勘驗筆錄第二十一頁起至二十四頁止），被告乙○○之問答情形，節錄如下：
      檢：丁○○，「阿國」啦。…你說你向他買二次？
      陳：沒有，買一次而已。第一次是沒買成功。
      檢：你跟警察說，一次是上星期，一次是昨天，你說在泰
          山公有市場，都是「阿國」叫小弟拿來給你。上星期
          是買二兩，六萬二 ，這星期總共買這樣的量。
      陳：對，但六萬二那次沒有成功。
      檢：為什麼？
      陳：那次是去試東西而已。東西試了不可以，我就退給他
          ，我沒買其他的。
      檢：警方問你向他買幾次，你就直接說二次，為什麼這樣
          你會聽錯？
      陳：我有直接說是二次？
      檢：有啊。
      陳：喔。
      檢：二次都是在泰山公有市場交易的？
      陳：對。
    4.被告乙○○於偵查中另供稱：（之前安非他命向何人購買
      ？）有時候向姊仔購買；（是否販賣毒品？）沒有，海洛
      因我是買回來要自己施用，安非他命我買回來後有想要賣
      ，但是還沒有賣；（【提示警詢筆錄】警詢中承認轉售安
      非他命給「高磊」，如何？）我還沒有賣出去，當時我誤
      解警察的意思。（「高磊」如何稱呼你？）他都叫我「桶
      哥」。（【提示0000000000、九十五年十月二
      十八日十三時十五分起通訊監察譯文，卷附監聽譯文第十
      七頁】你與「高磊」使用0000000000、000
      0000000等電話在講買賣「男生二個」，是否在賣
      安非他命？）是。（【提示0000000000、九十
      五年十月三十日一時十一分通訊監察譯文，卷附監聽譯文
      第二十頁】你與「高磊」使用0000000000電話
      在講「女生一個」，是在說買海洛因的事情嗎？）是，但
      是我海洛因賣的量是很少的（以上見原審九十五年五月二
      十一日偵訊勘驗筆錄第十五頁起至第二十頁止），被告乙○○之問答情形，節錄如下：
      陳：「不是。…這時候他講錯了，他也是來拿硬的。」
      陳：沒有賣海洛因。
      檢：十一日一時下午三時五十七分，一樣也是高磊，他說
          「桶哥，兩個啦」，你問「女生喔」，他說「對啦」
          ，你說「來拿阿」，高磊問你在哪裡，你說「上次來
          的那裡」。這不是在賣「女生」？
      陳：「女生」沒有啦，檢察官，你可以看那個通聯紀錄，
          上面那  個「女生」，真的是沒有…沒有幾次。
      檢：有賣，但賣得比較少？
      陳：沒有。我過手（同音譯）給他們而已。
      檢：「是有賣，但賣的量很少」，是不是這個意思？
      陳：嗯。
（三）是依上開被告乙○○在警詢、偵訊暨原審勘驗部分得悉，
      被告乙○○對警、偵訊供述，以至於原審供述反覆其詞，
      顯係試圖干擾訴訟之進行。惟就九十五年十一月十六日內
      勤檢察官訊問時所供，並對照原審勘驗結果比對警訊中之
      供述，斯時甫為警查獲，被告乙○○在供述時所受干擾較
      少，且距案發時日較近，應以此時所供較為可採。且依勘
      驗所得，其能明瞭警察及檢察官訊問之內容，並針對問題
      加以應對，其事後辯以：沒有拿毒品賣人家，在警察局及
      檢察官問的話，我都聽不太清楚，因為那天我毒癮發作，
      所以做的筆錄我也不清楚等情，是其在偵審中所為與警詢
      中不符之處，顯係配合被告丁○○向「大象」調貨，且被
      告丁○○僅承認十一月十五日之犯行等說詞，不足採信。
（四）又衡諸第一級毒品海洛因、第二級毒品安非他命之價格均
      甚昂貴，並為浮動，可以確信者，乃被告乙○○分別有出
      售第一、二級毒品附表二所示之「阿川」「高磊」者。本
      件被告乙○○雖矢口否認犯行，致無從自其供述查悉利得
      為何，惟就其所為供述足認係販賣之情，已如上述，是被
      告乙○○乃係基於購取利潤之營利意思，並顯有營利之事
      實甚明。因認其有營利之意圖暨獲有利得，已無疑義，其
      所為辯解，要係臨訟之詞，毫無可採。
（五）總據上述，被告乙○○如上犯行，業據被告乙○○於警詢
      坦承確實使用如起訴書所示門號對外販毒，於偵查中坦承
      販賣第一、二級毒品，復經通訊監察在案，有監察譯文在
      卷可佐，而被告乙○○監聽譯文勘驗結果：受監聽對象與
      聯繫對象之通話內容，與監聽譯文記載亦屬相符（見原審
      九十六年五月二十一、二十三、二十五日準備程序筆錄）
      ，其中如附表二編號一所示之販毒譯文，在九十六年度偵
      字二六九四六號偵查卷第二三七至二三八頁，編號二販毒
      譯文於第二四五頁，編號三販毒之譯文於第二四八至二四
      九頁，編號四之販毒譯文於第二五０頁；被告乙○○於原
      審院準備程序中翻異前供，爭執警偵訊及通訊監察譯文之
      合法性，然經原審勘驗上開證據材料，其於警詢偵訊過程
      並無任何不法取供，偵訊人員亦供給休息時間，筆錄內容
      與乙○○供述亦無不合，通訊監察譯文同實紀錄，被告所
      辯，核無可採。
（六）此外，復有通訊監察譯文，搜索扣押筆錄及扣押物品目錄
      表，毒品初步鑑驗報告單，原審勘驗乙○○偵訊內勤、警
      詢錄音筆錄、通訊監察譯文之筆錄。另有扣案如附表四(一)
      之物存卷可參，本案事證明確，被告乙○○確有販賣第一
      級毒品海洛因、第二級毒品安非他命之犯行，堪予認定。
      被告乙○○所辯顯係臨訟飾卸之詞，均無可採。據上，被
      告乙○○之犯行足堪認定，應予依法論科。
肆、有關被告甲○○部分：
一、被告甲○○有如附表三所示，販賣第一、二級毒品海洛因、
    安非他命，以及有持用如事實欄貳、三記載之「00000
    0000」號行動電話之事實，業據被告甲○○於警詢、偵
    查自白在卷，其聯繫購買經過詳情，而該行動電話之通信內
    容，亦經依法監聽在卷，有監聽譯文可稽。
二、被告甲○○雖以其偵查中所陳，係在提藥中所為，不具任意
    性云云，然原審勘驗偵查中錄音紀錄，其勘驗情形如下（見
    原審九十六年二月二十六日勘驗筆錄）：
    1.勘驗方法及偵查訊問全文，均參勘驗筆錄六、(一)部分，筆
      錄第一至二十九頁。
    2.被告甲○○於檢察官訊問全程中，均明白瞭解檢察官訊問
      事項內容，並就訊問事項為連續陳述。被告甲○○對於檢
      察官所為訊問，均能清楚應答，語氣平穩，神態自然（參
      勘驗筆錄第二十九頁）。
    3.是被告甲○○在偵查中之陳述，並無因何毒品作用致陳述
      有不自由之情形甚明。
三、原審再依被告甲○○之請求勘驗通訊監察錄音內容，原審勘
    驗有關被告甲○○之通訊監察錄音情形如下：
    1.先由監聽警務員指出被告甲○○部分監聽譯文之相關錄音
      帶及光碟（原審九十六年三月二十三日訊問筆錄）：
      (1)錄音帶部分，甲○○九十五年十月十九日至九十五年十
        一月六日之監聽錄音帶（九十五年度偵字第二七一一一
        卷第八十至八十一頁譯文）只有一卷（已標示）。
      (2)光碟部分，封套所標示之時間為下帶時間，往前二、三
        天，即為監聽號碼音檔時間。
    2.原審循據上述通信監察錄音材料，勘驗被告甲○○部分之
      通訊監察錄音與譯文（見原審九十六年五月一日準備程序
      筆錄）
      (1)勘驗方法：依照監聽順序，即偵查卷第七十一至八十一
        頁，開始勘驗甲○○監聽譯文之錄音光碟。
      (2)勘驗結果：受監聽對象與聯繫對象之通話內容，與監聽
        譯文記載相符。
      (3)檢察官就勘驗情形表示無意見；被告甲○○則稱：我跟
        朋友相約，再一起出去拿，不是我販賣。辯護人則表示
        監聽錄音帶與光碟與監聽譯文內容相符，無意見。
    3.是上開監聽譯文業經合法調查，得為證據。
四、被告甲○○於警詢、偵查中，已坦承販賣毒品之犯行：
（一）被告甲○○於警詢中供稱：警方至臺北縣中和市○○路○
      段一三七號六樓及臺北縣永和市○○路二十六號四樓之五
      執行搜索，我有在場，警方搜索時，女友廖玉瑛（按為丙○○冒名）亦在現場；在臺北縣中和市○○路○段一三七
      號六樓查獲第一級毒品海洛因一包（毛重四．０八公克）
      、毒品分裝袋、行動電話等證物，詳如扣押物品目錄表；
      於臺北縣永和市○○路二十六號四樓之五查獲第一級毒品
      海洛因四包（毛重五．一四公克）、第二級毒品安非他命
      四包（毛重三．六二公克）、安非他命吸食器、使用過注
      射針筒、塑膠削管（分裝杓）、電子磅秤、現金新臺幣八
      萬元、分裝袋、帳單、租賃契約書、行動電話二支（無Ｓ
      ＩＭ卡）、呼叫器等證物，詳如扣押物品目錄表；（警於
      上述二處扣案證物，何人所有？）上述扣案證物中，現金
      新臺幣八萬元、二支無ＳＩＭ卡之行動電話是廖玉瑛，其
      餘扣案之毒品、分裝袋、磅秤等證物均為我所有；（警方
      除查獲丁○○外，尚查獲乙○○、梁添順等人，你是否認
      識？）乙○○、梁添順我都不認識。（扣案之第一級毒品
      海洛因是向一綽號「小楊」之男子購買。（你於何時、地
      ，以何價格向綽號「小楊」之男子購買毒品海洛因？）我
      是以每錢（約三．七五公克）約新臺幣二萬元價格向「小
      楊」購買；警方扣案之海洛因，係四、五天前在永和樂華
      夜市旁錢櫃ＫＴＶ，以三萬元向「小楊」購買一錢半海洛
      因，我購買回來之後再以葡萄糖稀釋過，才有警方扣案之
      重量。綽號「小楊」之男子真實姓名、年籍我不知道，平
      時「小楊」均是以0000000000號碼與我聯絡；
      扣案之第二級毒品安非他命是向綽號「阿國」之男子購買
      ；（警方查獲之丁○○是否為你上述綽號「阿國」之男子
      ？）是。（你於何時、地，以何種價格向丁○○購買毒品
      安非他命？）我向丁○○買安非他命的價格係每兩（三十
      五公克）新臺幣六萬五千元。警方本次扣案之安非他命，
      是於一星期前，以新臺幣十三萬元向丁○○購買二兩（七
      十公克）；（你一星期前向丁○○購買二兩的安非他命，
      為何警方查扣時僅剩三．六二公克？）與丁○○交易後，
      返家時搭計程車遺失一包約一兩（約三十五公克），其餘
      部分供自己施用，所以僅剩三．六二公克；（你與丁○○
      共交易幾次？何毒品？每次交易數量？）我向丁○○購買
      安非他命共三次，每次交易數量多是一兩，只有這次是購
      買二兩。我只向丁○○購買第二級毒品安非他命；我除了
      向丁○○及「小楊」購買毒品之外，沒有再向其他人購買
      毒品；（你向丁○○購買之安非他命轉售予他人？）丁○○要求我幫他販售安非他命予不特定人，丁○○會提供安
      非他命供我施用作為酬勞；（你如何幫丁○○販售安非他
      命？）我都是向丁○○購買來自己施用；（據警方對00
      00000000實施通訊監察，時間自九十五年八月二
      十二日至九十五年十一月六日期間，除發現你向丁○○購
      買大批毒品外，並將購得之毒品轉售予不特定之下游毒犯
      ，詳如通訊監察譯文表共十一頁，解釋？）我保持緘默，
      我自行向檢察官解釋；（你前述係幫丁○○轉售毒品予下
      游毒犯，警於通訊監察內容亦發現你有販售毒品事實，為
      何現又否認？）我繼續保持緘默。（000000000
      0行動電話門號是否為你使用？有無他人使用？）是的，
      沒有等語（見九十五年十一月十六日次警詢筆錄）。是被
      告甲○○對於監聽譯文內容，經警方詢問時則表示保持緘
      默，可見其對其權益之維護至屬明確，而對照上述其所為
      之供述，則可以明析其有販入多量毒品之事實。
（二）被告甲○○在偵查中（九十五年十一月十六日偵查訊問筆
      錄）供述：
    1.（警局警詢筆錄是否實在？）警察沒有對我強暴、脅迫，
      也沒人強迫我承認什麼事，筆錄我都看過才簽名（參原審
      九十六年二月二十六日偵訊勘驗筆錄第二頁起至第三頁止
      ，被告甲○○之問答情形。）；（九十五年十一月十六日
      四時四十五分在臺北縣中和市○○路、永和市○○路住處
      遭警查獲？）是，查獲的東西就如搜索扣押筆錄及扣押物
      品目錄表所載；（在你家中查獲的物品都你的嗎？）是，
      除了扣案的八萬元是廖玉瑛的之外，其他的都是我的（見
      原審九十六年二月二十六日偵訊勘驗筆錄第二十頁，被告
      甲○○之問答情形，節錄如下：
      許：「Ｄａ仔」（閩語發音；又本案扣押物品清單其中一
          項係「Ｄａｖｉｄｏｆｆ香煙摻一級毒品海洛因」）
          是他的，那個我沒有用。
      檢：他不是這樣講，他只有說那個錢是他的而已。檢察官
          沒有騙你。
      許：喔。
    2.（綽號？）大雄；（別人是如何稱呼你？）「雄哥」或是
      「三哥」；（你們在講電話時候，如何稱呼毒品？）安非
      他命，我們會說「硬的」「男生」「ＣＤ」，海洛因我們
      會說「軟的」「女生」。
    3.海洛因是向「小楊」買的，詳情就如筆錄所述。
    4.安非他命是向丁○○買的，他的綽號是「阿國」，我也有
      叫他「國兄」，我總共向他買過三次。（向丁○○購買毒
      品詳情？）我向他買三次，從九十五年四、五月間開始向
      他買，最後一次是九十五年十一月初，都是約在泰山鄉○○路附近交易。但最後一次我們沒有見面交易；（【提示
      警詢筆錄】為何警詢有將三次向丁○○購買毒品的經過及
      為何警方僅查獲三．六二公克的安非他命的原因詳述？）
      我當時可能說錯了（見原審九十六年二月二十六日偵訊勘
      驗筆錄第二十三頁起至第二十六頁止，為被告甲○○就上
      開事項之問答情形）
    5.（之前安非他命向何人購買？）我之前都是向「阿國」即
      丁○○購買。
    6.（提示0000000000、九十五年八月二十二日二
      十時五十分起通訊監察譯文、卷附監聽譯文甲○○部分第
      一頁）你與使用0000000000電話在討論的事情
      ，是否在賣安非他命？）是，另外我還有賣給李倩宜安非
      他命，他都是跟我買四一（見原審九十六年二月二十六日
      偵訊勘驗筆錄第十一至十八頁止），為被告甲○○就上開
      事項之問答情形，節錄如下：
      檢：這樣很費力喔；八月二十二日晚上八點五十，你在永
          和市○○路○段那裡附近，與一位使用000000
          000的人在講電話，因為你說你在永和，他要買一
          半，「一半加三毛的男生」，你說好。後來，九點半
          的時候，他就來了，他說「我到了」，你問「你在哪
          裡」，他說「屈臣氏啦」，你就說「好，你走到後面
          那條巷子」，他說「好」。是不是在賣安非他命？是
          不是？（第十一頁中）
      許：算「撥他」（閩語發音）的啦。
      檢：李倩宜，你認識嗎？（第十二頁中）
      許：認識。
      檢：你也有賣安非他命給她嘛？她都買「四一」的嘛？是
          不是？「四一仔」（台語發音）嘛？
      許：（不答）
      檢：是不是？
      許：嘿。
      檢：「四一」，你賣他多少？（第十三頁下）
      許：「四一」喔，拿萬五……拿萬五，我跟人家拿萬五，
          同樣給他一萬五，一樣的啊（十四頁上）。……我沒
          賺錢啦！有賺是賺東西用一下而已（第十五頁始）。
      檢：賺什麼東西用？（第十五頁中）
      許：安非他命啊。
      檢：你跟我說，李倩宜，你「四一」賣他，你賺他多少？
          （第十六頁中）
      許：我是賺東西。
    7.（提示九十五年九月二十五日二十時十四分通訊監察譯文
      、卷附監聽譯文甲○○部分第四頁）你與0000000
      000電話討論，是否在賣海洛因？）是（見原審九十六
      年二月二十六日偵訊勘驗筆錄第十五至十七、十九頁），
      為被告甲○○就上開事項之問答情形，節錄如下：
      檢：我們先來問海洛因，你賣給這個000000000
          0，這件，你賺他多少（第十六頁下）？
      許：賺那個，那個洗的，用洗出來的（第十六頁末）。
      許：就是賺東西，賺……賺這個東西用而已呀（第十七頁
          中）。
      檢：剛才我唸給你聽了，九月五日晚上八點十四分，你跟
          一個0000000000的女生在講電話，她問你
          那邊有「查某」嗎，你說有，她說要「半錢」，問你
          「半錢」多少，你說「十三阿」，她問你能不能算便
          宜一點，你說減五百，你叫她快點來。你們是不是在
          講賣海洛因的事？是不是？
      許：是啦。警方解送到署時候，無隔離等語（見九十五年
          十一月十六日偵查訊問筆錄）。
    8.就上述檢察官提示訊問暨原審就原偵查錄音勘驗結果，可
      知被告甲○○自白販賣第一、二級毒品之事實，且上開自
      白具任意性甚明。
五、被告甲○○於本院聲請傳喚丙○○為證，嗣本院傳拘未到而
    捨棄此證據方法，而於原審詰問時其證稱：九十五年十一月
    十六日執行搜索在場，警員有持搜索票給我們當場看；（你
    們在一起時，被告甲○○對外聯絡時，你是否都在場？）不
    一定，很少；（甲○○電話聯絡時，你有沒有聽到他在販賣
    海洛因或安非他命等毒品？）我沒有聽到，（後稱）有時候
    有，只有幾次，是不是賣我也不太清楚；（被告甲○○週邊
    的朋友，你認識嗎？）有幾個有認識；（哪些人？）我只知
    道外號，很久了，我記不起來等語（見原審九十七年一月八
    日審判筆錄），與本案均無直接關聯，難為有利被告甲○○
    之認定。
六、總據上述，被告甲○○有如上犯行，除據其於警、偵訊中坦
    承使用起訴書所示電話對外販賣毒品，復有扣案如附表四(四)
    所示之物（除編號十五外），及通訊監察譯文在卷可佐，被
    告甲○○監聽譯文勘驗結果：受監聽對象與聯繫對象的通話
    內容，與監聽譯文記載相符（見原審九十六年五月一日準備
    程序筆錄），其中甲○○如附表三編號一之販毒譯文於同上
    九十六年度偵字第二六九四六號偵查卷第二五六、二五七頁
    ，編號二販毒之譯文於第二五七頁，編號三販毒之譯文於第
    二五九至二六０頁，編號四販毒之譯文於第二六二至二六三
    頁等，被告甲○○於原審翻異前供，爭執通訊監察譯文及檢
    察官偵訊筆錄之合法性，然經原審勘驗後，通訊監察譯文及
    偵訊筆錄，同均據實為錄，於本院審理中始未再爭執，被告
    甲○○上開辯解，並無可採。而其販賣毒品應係本於營利意
    圖有獲利，亦如前述說明。此外，復有扣案如附表四(四)之物
    （除編號十五外）、搜索扣押筆錄、扣押物品目錄表各二份
    ，毒品初步鑑驗報告單等可憑。本案事證積極明確，被告甲○○確有販賣第一級毒品海洛因、第二級毒品安非他命之犯
    行，可堪確信。被告甲○○所辯，顯係臨訟飾卸之詞，核無
    足採。據上，被告甲○○之犯行足堪認定，應予依法論科。
伍、論罪科刑之法律適用：
一、共通論述部分：
（一）按販賣毒品罪，係行為人明知其為毒品，意圖販賣營利，
      而將毒品購入或賣出，有一於此，其犯罪即屬完成，無須
      二者兼備，此與意圖販賣而持有毒品罪，係指行為人以意
      圖販賣營利以外之原因而持有毒品，其後始起意營利販賣
      者（例如因為他人之贈與或寄藏而持有，嗣後始起意為販
      賣者而言），並不相同。因此，所謂販賣毒品者，並不以
      販入之後，復行賣出為必要條件，只要以營利為目的，將
      毒品購入或賣出，有一於此，其犯罪就算已經完成，所以
      ，不論販入或賣出之行為，皆屬販賣行為的一部分（最高
      法院八十八年度臺上字第二三九八號、九十年度臺上字第
      一二０四號、九十一年度臺上字第一一四三號判決意旨參
      照）。又販賣毒品乃違法行為，非可公然為之，且有其獨
      特之販售路線及管道，亦無公定之價格，復可任意增減其
      分裝之數量，而每次買賣之價量，亦可能隨時依市場貨源
      之供需情形、交易雙方之關係深淺、資力、對行情之認知
      、查緝是否嚴鬆緊張，購買者被查獲時供述購買對象之可
      能性風險評估以及販賣者本身販賣之對象等諸般事由，而
      異其標準，非可一概而論，是販賣之利得，誠非固定，縱
      使販賣者從價差或量差中牟利方式有異，其意圖營利之非
      法販賣行為，仍屬同一。
（二）又海洛因、安非他命係毒品危害防制條例所列之第一、二
      級毒品，凡持有、移轉者，均足以構成犯罪，被告倘非牟
      利，豈有甘冒刑典而交易毒品之理？且販賣毒品係屬違法
      行為，一般均係私密進行，交易之毒品可任意分裝增減其
      分量，而每次買賣之價量亦隨時依雙方關係之深淺、當時
      之資力、需求程度及對行情之認知等因素，機動調整，故
      販賣毒品之利得，除經坦承犯行，或價量俱臻明確外，委
      難查得實情，職是之故，證人（兼被告）雖就細節部分產
      生記憶上差異，即使未經查得實際販賣毒品之利得，但除
      非別有事證足認係按同一價量委買或轉售，而確未牟利者
      外，尚難執此遽認非法販賣之證據有所未足，致知過坦承
      者難辭重典，飾詞否認者反得僥倖，而失情理之平。再者
      ，販賣毒品（包括第一級毒品海洛因、第二級毒品安非他
      命或其他類別的管制毒品）之行為，並無一定之公定價格
      ，反而係隨毒品市場的供需變動而生的浮動價格，且並非
      公然交易，無論係瓶裝或紙包抑或其他類型的包裝，均可
      任意分裝增減重量、分量，每次買賣的價格亦各有程度上
      的差異，可以隨供、需雙方資力，關係深淺或需求數量、
      貨源充裕與否、販賣者資金需求殷切與否，以及政府查緝
      毒品態度，進而，為各種風險評估，而有各種不同的價格
      標準。大盤毒品販賣者可從中盤、小盤不同買受者之各種
      「價差」或「量差」（即加入不同成分的物質，以減低純
      度、增加重量）中謀取暴利之方式或有差異，然其為圖利
      益而非法販賣之行為則無二致，此乃販賣毒品者，其圖取
      利得所為縱深、橫淺的具體考量所致使。
（三）移送併案（九十五年度偵字第二八四二九、二八四三０、
      二八四三一、二八四三二號）審理，經查該移送併案部分
      ，與原起訴部分為同一之事實，本院已併為審理如上。
二、被告丁○○部分：
（一）核被告丁○○所為附表一編號一之二次及附表一編號二、
      三，共四次販賣毒品安非他命之行為，均係犯毒品危害防
      制條例第四條第二項之販賣第二級毒品罪；其販賣前持有
      第二級毒品安非他命之低度行為，為販賣第二級毒品安非
      他命之高度行為所吸收，不另論罪。被告丁○○第一次販
      賣毒品係在九十五年四月間，在刑法部分條文修正前，該
      次之犯行經比較刑法第四十七條累犯之修正，並無不同，
      應逕依修正後刑法第四十七條第一項之規定。被告丁○○
      事實欄貳、一所述之前科，其於九十五年三月二十一日執
      行完畢，有臺灣高等法院被告前案紀錄表足憑，其在有期
      徒刑的執行完畢後，五年內再故意犯本案有期徒刑以上之
      四罪，均為累犯，應各依刑法第四十七條第一項之規定加
      重其刑，然毒品危害防制條例第四條第二項之法定刑為無
      期徒刑或七年以上有期徒刑，得併科新臺幣七百萬元以下
      罰金，依刑法第六十五條第一項規定，法定刑為死刑及無
      期徒刑部分，不得加重，是僅應就有期徒刑、罰金刑部分
      為之加重。被告所為四行為，犯意個別，行為互殊，應分
      論併罰。又被告丁○○係透過小弟交付毒品，業據乙○○
      證述在卷，本案並無證據證明該小弟知情並與被告丁○○
      有共同之犯意聯絡，故被告丁○○就附表一編號二、三之
      行為係間接正犯。
（二）原審以被告丁○○犯行確，予以論罪科固非無見，但：(1)
      刑法第五十六條業經修正廢除，其販賣毒品應一罪一罰，
      原判決認屬集合犯論以一罪，適用法律有誤；(2)又被告丁○○命不知情之小弟交付毒品予乙○○，所為應屬間接正
      犯，原判決漏未論及，亦有不當。(3)其販賣毒品所得應為
      六萬五千元、十三萬元、十二萬四千元及六十萬元（另有
      十七萬元尚未取得），原判決誤為二萬五千九百元，亦有
      未洽。被告丁○○上訴否認部分犯行，並以轉讓毒品置辯
      ，依前揭說明並無理由，惟檢察官上訴指本案非集合犯，
      應數罪併罰，則有理由，應由本院撤銷原判決關於被告丁○○部分，並審酌被告丁○○正值青壯，明知安非他命毒
      品對人體有莫大戕害，竟為圖私欲，漠視對社會所生危害
      ，而實施販賣毒品犯行，嚴重危害國民身心健康及社會風
      氣，進而敗壞社會治安，惟其案發後尚知承認部分事實，
      犯罪後態度尚非甚惡，及其犯罪動機、目的、手段、販賣
      毒品期間、次數、數量及所得利益等一切情狀，量處如主
      文所示之刑，並定其應執行之刑，以資懲儆。
（三）扣案如附表四(二)編號一、二之物，就其情狀觀之，應認為
      係犯罪所用，以及供犯罪預備之物，應依刑法第三十八條
      第一項第二款規定宣告均沒收之；又其販賣第二級毒品，
      分別為六萬五千元、十三萬元、十二萬四千元及六十萬元
      （另有十七萬元尚未取得），合計為九十一萬九千元，為
      被告實施本件犯罪所得之財物，應依毒品危害防制條例第
      十九條第一項規定沒收之，如全部或一部不能沒收時，以
      其財產抵償之。
三、被告乙○○部分：
（一）核被告乙○○所為附表二編號一、二之行為，均係犯毒品
      危害防制條例第四條第二項之販賣第二級毒品安非他命罪
      ；所為附表二編號三、四之行為，均係犯毒品危害防制條
      例第四條第一項之販賣第一級毒品海洛因罪；其販賣第一
      、二級毒品前持有各該毒品之低度行為，均應為販賣各該
      毒品之高度行為所吸收，均不另論罪；又查被告出賣毒品
      海洛因雖金額不詳，但數量不多，且其對象均同一，衡其
      影響層面非大，本諸全情被告之犯罪情狀，就客觀上觀察
      ，並非全無可資憫恕之處，因此，其所涉販賣毒品海洛因
      之法定刑為死刑、無期徒刑，本案縱處以法定最低刑度之
      無期徒刑仍嫌過重，爰就其販賣毒品海洛因部分依刑法第
      五十九條、第六十四條第二項、第六十五條第二項之規定
      ，減輕其刑。被告所為四行為，犯意個別、行為互殊，應
      分論併罰。
（二）原審以被告乙○○犯行確，予以論罪科固非無見，但刑法
      第五十六條業經修正廢除，其販賣毒品應一罪一罰，原判
      決認屬集合犯論以一罪，適用法律有誤。被告乙○○上訴
      否認部分犯行，並以幫助施用毒品置辯，依前揭說明並無
      理由，惟檢察官上訴指本案非集合犯，應數罪併罰，則有
      理由，應由本院撤銷原判決關於被告乙○○部分，並審酌
      被告乙○○正值青盛之年，不思努力進取，明知海洛因、
      安非他命毒品對於人體有莫大之戕害，為圖一己之私利，
      竟漠視毒品之危害性，而實施本件販賣毒品犯行，嚴重危
      害國民身心健康及社會風氣，進而敗壞社會治安，犯罪之
      動機、目的、手段、僅販賣予阿川、高磊，犯罪後之態度
      等一切情狀，量處如主文所示之刑，並定其應執行之刑，
      以資懲儆。
（三）扣案如附表四(一)編號一之第一級毒品海洛因、編號二之第
      二級毒品安非他命，應均依毒品危害防制條例第十八條第
      一項前段規定，宣告沒收並銷燬之（另上開海洛因、安非
      他命之外包裝袋，係作為毒品外包裝，有防止各該毒品之
      裸露、逸出及潮濕之功用，並為便於分裝、攜帶、販賣毒
      品所用之物，係被告供犯罪所用之物，且亦有附著難以析
      離之各該毒品存在，自應整體視之，併同為如上處置，附
      帶說明）；編號四、五、六、七就其情狀觀之，應認係犯
      罪所用，或供犯罪預備之物，應依刑法第三十八條第一項
      第二款規定，均宣告沒收之；而編號八之新臺幣六萬一千
      七百元，無證據證明係被告實施本件犯罪所得之財物，自
      不在本案中為沒收之宣告，附此說明；至於編號三之物，
      應為其所犯施用毒品所用之物，於本件販賣犯行部分，無
      其實質密接關係，應不為沒收之宣告。
四、被告甲○○部分：
（一）核被告甲○○所為附表三編號一、二之行為，係犯毒品危
      害防制條例第四條第二項之販賣第二級毒品安非他命罪；
      所為附表三編號三、四之行為，係犯毒品危害防制條例第
      四條第一項之販賣第一級毒品海洛因罪；其持有各該毒品
      之低度行為，為販賣各該毒品之高度行為所吸收，均不另
      論罪；被告甲○○有事實欄貳、三所述之前科，其於九十
      三年三月十七日執行完畢，有臺灣高等法院被告前案紀錄
      表足憑，其在有期徒刑的執行完畢後，五年內再故意犯本
      案有期徒刑以上之四罪，均為累犯，應各依刑法第四十七
      條第一項之規定加重其刑，然毒品危害防制條例第四條第
      一項之法定刑為死刑、無期徒刑，所犯第四條第二項之法
      定刑為無期徒刑或七年以上有期徒刑，得併科新臺幣七百
      萬元以下罰金，依刑法第六十五條第一項規定，法定刑為
      死刑及無期徒刑部分，不得加重，是僅應就販賣安非他命
      所涉有期徒刑、罰金刑部分為之加重。又查被告甲○○出
      賣毒品海洛因僅知一萬二千元，其餘不詳，但數量不多，
      衡其影響層面非大，本諸全情被告之犯罪情狀，就客觀上
      觀察，並非全無可資憫恕之處，因此，其所涉販賣毒品海
      洛因之法定刑為死刑、無期徒刑，本案縱處以法定最低刑
      度之無期徒刑仍嫌過重，爰就其販賣毒品海洛因部分依刑
      法第五十九條、第六十四條第二項、第六十五條第二項之
      規定，減輕其刑。被告所為四行為，犯意個別、行為互殊
      ，應分論併罰。
（二）原審以被告甲○○犯行確，予以論罪科固非無見，但原刑
      法第五十六條業經修正廢除，其販賣毒品應一罪一罰，原
      判決認屬集合犯論以一罪，適用法律有誤。被告乙○○上
      訴否認部分犯行，並以轉讓毒品置辯，依前揭說明並無理
      由，惟檢察官上訴指本案非集合犯，應數罪併罰，則有理
      由，應由本院撤銷原判決關於被告甲○○部分，並審酌被
      告甲○○正值青盛之年，不思努力進取，明知海洛因、安
      非他命毒品對於人體有莫大之戕害，為圖一己之私利，竟
      漠視毒品之危害性，而實施本件販賣毒品犯行，嚴重危害
      國民身心健康及社會風氣，進而敗壞社會治安，及其犯罪
      動機、目的、手段，販賣毒品期間、次數、數量暨犯後態
      度等一切情狀，量處如主文所示之刑，並定其應執行之刑
      ，以資懲儆。
（三）扣案如附表四(三)編號一之第一級毒品海洛因、編號二之摻
      雜第一級毒品海洛因之香煙二包、編號六之第一級毒品海
      洛因、編號七之第二級毒品安非他命（另上開海洛因、安
      非他命之外包裝袋，係作為毒品外包裝，有防止各該毒品
      之裸露、逸出及潮濕之功用，並為便於分裝、攜帶、販賣
      毒品所用之物，係被告供犯罪所用之物，且亦有附著難以
      析離之各該毒品存在，自應整體視之，併同為如上處置，
      附帶說明），應均依毒品危害防制條例第十八條第項前段
      規定，宣告沒收並銷燬之；編號三、四、五、十一、十三
      、十四、十七、十八、十九等物件，就其整體情狀觀之，
      應認為係犯罪所用以及供犯罪預備之物，應依刑法第三十
      八條第一項第二款規定宣告沒收之；又其販賣第一級毒品
      所得一萬二千五百元（附表三編號三部分），為被告甲○○實施本件犯罪所得之財物，應依毒品危害防制條例第十
      九條第一項規定沒收之，如全部或一部不能沒收時，以其
      財產抵償之。至編號十五扣案之新臺幣八萬元，並無證據
      證明與本案有關，自不為沒收之宣告。另編號八、九、十
      、十二、十六等物，核於本件販賣犯行部分，無其實質密
      接關係，應不為沒收之宣告，附此敘明。
五、被告甲○○經合法傳喚，於審理期日無正當理由不到庭，爰
    不待其陳述，逕行判決。
據上論斷，應依刑事訴訟法第三百七十一條、第三百六十九條第
一項前段、第三百六十四條、第二百九十九條第一項前段，毒品
危害防制條例第四條第一項、第二項、第十八條第一項前段、第
十九條第一項，刑法第十一條前段、第四十七條第一項、第五十
九條、第六十四條第二項、第六十五條第二項、第五十一條第五
款、第三十八條第一項第二款，判決如主文。
本案經檢察官沈明倫到庭執行職務。
中    華    民    國    98    年    8     月    11    日
                  刑事第四庭  審判長法  官  陳筱珮
                                    法  官  陳玉雲
                                    法  官  鄭水銓
以上正本證明與原本無異。
如不服本判決，應於收受送達後十日內向本院提出上訴書狀，其
未敘述上訴之理由者，並得於提起上訴後十日內向本院補提理由
書狀（均須按他造當事人之人數附繕本）。
                                    書記官  劉貞達
中    華    民    國    99    年    1     月    5     日
附錄本案論罪科刑法條全文－－
毒品危害防制條例第四條：
製造、運輸、販賣第一級毒品者，處死刑或無期徒刑；處無期徒
刑者，得併科新臺幣一千萬元以下罰金。
製造、運輸、販賣第二級毒品者，處無期徒刑或七年以上有期徒
刑，得併科新臺幣七百萬元以下罰金。
製造、運輸、販賣第三級毒品者，處五年以上有期徒刑，得併科
新臺幣五百萬元以下罰金。
製造、運輸、販賣第四級毒品者，處三年以上十年以下有期徒刑
，得併科新臺幣三百萬元以下罰金。
製造、運輸、販賣專供製造或施用毒品之器具者，處一年以上七
年以下有期徒刑，得併科新臺幣一百萬元以下罰金。
前五項之未遂犯罰之。
附表一：被告丁○○被訴販賣第二級毒品部分
┌──┬──────┬──────┬──────────┬────────┐
│編號│時        間│地        點│行    為    情    形│備            註│
├──┼──────┼──────┼──────────┼────────┤
│1   │95年4 月間某│臺北縣泰山鄉│以每1 兩（約35公克）│(1)起訴書原載有關│
│    │日、同年11月│泰林路某處  │為新臺幣65,000元之代│  被告丁○○持用│
│    │月上旬某日  │            │價，分別出售第2 級毒│  之行動電話門號│
│    │            │            │品1兩、2 兩與持用「 │  為「0000000000│
│    │            │            │0000000000」號行動電│  」、「00000000│
│    │            │            │話之被告甲○○，共計│  59」、「095888│
│    │            │            │交易2 次，1次得款650│  3846」、「0952│
│    │            │            │00元，另1次130000元 │  168527」等。  │
│    │            │            │                    │(2)依卷附監聽譯文│
│    │            │            │                    │  內容，被告潘志│
│    │            │            │                    │  足與甲○○間有│
│    │            │            │                    │  談論毒品交易情│
│    │            │            │                    │  形所持用之行動│
│    │            │            │                    │  電話門號分別為│
│    │            │            │                    │  ：            │
│    │            │            │                    │  0000000000  │
│    │            │            │                    │    （95偵26946 │
│    │            │            │                    │    卷258頁，   │
│    │            │            │                    │    08/30 18:50~│
│    │            │            │                    │    20:34）     │
│    │            │            │                    │  0000000000  │
│    │            │            │                    │    （95偵26946 │
│    │            │            │                    │    卷265～266頁│
│    │            │            │                    │    ,11/03 17:59│
│    │            │            │                    │    11/06 11:49)│
├──┼──────┼──────┼──────────┼────────┤
│2   │95年11月上旬│臺北縣泰山鄉│以新臺幣124,000 元之│有關通訊監察譯文│
│    │某日        │泰山公有市場│代價，出售第2 級毒品│部分：          │
│    │            │附近        │安非他命2 兩與持用「│(1)被告丁○○持用│
│    │            │            │0000000000」號行動電│  之行動電話門號│
│    │            │            │話之被告乙○○。    │  ：「0000000000│
│    │            │            │                    │  」。          │
│    │            │            │                    │(2)通話時間：    │
│    │            │            │                    │  11/04，20:46  │
│    │            │            │                    │(3)譯文內容：    │
│    │            │            │                    │  95偵26946卷201│
│    │            │            │                    │  ～202頁，其中 │
│    │            │            │                    │  提及「62給你啦│
│    │            │            │                    │  」。          │
├──┼──────┼──────┼──────────┼────────┤
│3   │95年11月15日│臺北縣泰山鄉│以新臺幣770,000 元之│(1)被告丁○○坦承│
│    │5 時許      │泰山公有市場│代價，出售第2 級毒品│(2)被告乙○○亦供│
│    │            │附近        │安非他命15兩與被告陳│  述有本次毒品交│
│    │            │            │彥儒，但僅取得600000│  易事實。      │
│    │            │            │元。                │                │
└──┴──────┴──────┴──────────┴────────┘
附表二：被告乙○○被訴販賣第一、二級毒品部分
┌──┬──────┬──────┬──────────┬────────┐
│編號│時        間│地        點│行    為    情    形│備            註│
├──┼──────┼──────┼──────────┼────────┤
│1   │95年10月22日│臺北縣五股鄉│以不詳之代價，出售第│有關通訊監察譯文│
│    │7 時10分許  │水碓路5巷1號│2級毒品安非他命1兩與│部分：          │
│    │            │附近之不詳處│持用「0000000000」號│(1)被告乙○○持用│
│    │            │所          │行動電話之真實姓名年│  之行動電話門號│
│    │            │            │籍均不詳、綽號「阿川│  ：「0000000000│
│    │            │            │」之成年男子。      │  」。          │
│    │            │            │                    │(2)通話時間：    │
│    │            │            │                    │  10/22，04:59  │
│    │            │            │                    │(3)譯文內容：    │
│    │            │            │                    │  95偵26946卷237│
│    │            │            │                    │  頁。          │
├──┼──────┼──────┼──────────┼────────┤
│2   │95年10月28日│臺北縣五股鄉│以不詳之代價，出售第│有關通訊監察譯文│
│    │13時57分許  │工商路82號附│2級毒品安非他命2兩與│部分：          │
│    │            │近          │持用「0000000000」號│(1)被告乙○○持用│
│    │            │            │行動電話之真實姓名年│  之行動電話門號│
│    │            │            │籍均不詳、綽號「高磊│  ：「0000000000│
│    │            │            │」之成年男子。      │  」。          │
│    │            │            │                    │(2)通話時間：    │
│    │            │            │                    │  10/28，       │
│    │            │            │                    │  13:15~13:57   │
│    │            │            │                    │(3)譯文內容：    │
│    │            │            │                    │  95偵26946卷245│
│    │            │            │                    │  ～246頁。     │
├──┼──────┼──────┼──────────┼────────┤
│3   │95年10月30日│同        上│以不詳之代價，出售第│有關通訊監察譯文│
│    │2時29分許   │            │1級毒品海洛因約1錢半│部分：          │
│    │            │            │與持用「0000000000」│(1)被告乙○○持用│
│    │            │            │號行動電話之真實姓名│  之行動電話門號│
│    │            │            │年籍均不詳、綽號「高│  ：「0000000000│
│    │            │            │磊」之成年男子。    │  」。          │
│    │            │            │                    │(2)通話時間：    │
│    │            │            │                    │  10/30，       │
│    │            │            │                    │  01:11~02:29   │
│    │            │            │                    │(3)譯文內容：    │
│    │            │            │                    │  95偵26946卷248│
│    │            │            │                    │  ～249頁。     │
├──┼──────┼──────┼──────────┼────────┤
│4   │95年11月1日 │臺北縣五股鄉│以不詳之代價，出售第│有關通訊監察譯文│
│    │18時許      │工商路82號附│1級毒品海洛因2錢與持│部分：          │
│    │            │近          │用「0000000000」號行│(1)被告乙○○持用│
│    │            │            │動電話之真實姓名年籍│  之行動電話門號│
│    │            │            │均不詳、綽號「高磊」│  ：「0000000000│
│    │            │            │之成年男子。        │  」。          │
│    │            │            │                    │(2)通話時間：    │
│    │            │            │                    │  11/01，       │
│    │            │            │                    │  15:57~18:01   │
│    │            │            │                    │(3)譯文內容：    │
│    │            │            │                    │  95偵26946卷250│
│    │            │            │                    │  頁。          │
└──┴──────┴──────┴──────────┴────────┘
附表三：被告甲○○被訴販賣第一、二級毒品部分
┌──┬──────┬──────┬──────────┬────────┐
│編號│時        間│地        點│行    為    情    形│備            註│
├──┼──────┼──────┼──────────┼────────┤
│1   │95年8月22日 │臺北縣永和市│以不詳之代價，出售第│有關通訊監察譯文│
│    │21時27分許  │永和路1段135│2 級毒品安非他命約半│部分：          │
│    │            │巷2號附近之 │兩與持用「0000000000│(1)被告甲○○持用│
│    │            │不詳處所    │」號行動電話之真實姓│  之行動電話門號│
│    │            │            │名、年籍均不詳之成年│  ：「0000000000│
│    │            │            │男子。              │   」。         │
│    │            │            │                    │(2)通話時間：    │
│    │            │            │                    │  08/22，20:50  │
│    │            │            │                    │(3)譯文內容：    │
│    │            │            │                    │  95偵26946卷256│
│    │            │            │                    │  頁。          │
├──┼──────┼──────┼──────────┼────────┤
│2   │95年8月24日 │不        詳│以不詳之代價，出售第│有關通訊監察譯文│
│    │23時許      │            │2 級毒品安非他命共四│部分：          │
│    │            │            │分之一兩與持用「0960│(1)被告甲○○持用│
│    │            │            │733477」號行動電話之│  之行動電話門號│
│    │            │            │成年女子「李倩宜」。│  ：「0000000000│
│    │            │            │                    │   」。         │
│    │            │            │                    │(2)通話時間：    │
│    │            │            │                    │  08/24，23:27  │
│    │            │            │                    │(3)譯文內容：    │
│    │            │            │                    │  95偵26946卷257│
│    │            │            │                    │  頁。          │
├──┼──────┼──────┼──────────┼────────┤
│3   │95年9月5日  │臺北縣永和市│以新臺幣12,500元之代│有關通訊監察譯文│
│    │20時41分許  │永和路1段135│價，出售第1 級毒品海│部分：          │
│    │            │巷2號附近之 │洛因半錢與持用「0970│(1)被告甲○○持用│
│    │            │不詳處所    │140315」號行動電話之│  之行動電話門號│
│    │            │            │真實姓名、年籍均不詳│  ：「0000000000│
│    │            │            │之成年女子。        │   」。         │
│    │            │            │                    │(2)通話時間：    │
│    │            │            │                    │  09/05，       │
│    │            │            │                    │  20:14~20:41   │
│    │            │            │                    │(3)譯文內容：    │
│    │            │            │                    │  95偵26946卷259│
│    │            │            │                    │  ～260頁。     │
├──┼──────┼──────┼──────────┼────────┤
│4   │95年10月2日 │不        詳│以不詳之代價，出售數│有關通訊監察譯文│
│    │時28分許    │            │量不詳之第1 級毒品海│部分：          │
│    │（起訴書附表│            │洛因與持用「00000000│(1)被告甲○○持用│
│    │所載時間不明│            │09」號行動電話之成年│  之行動電話門號│
│    │）          │            │女子「李倩宜」。    │  ：「0000000000│
│    │            │            │                    │   」。         │
│    │            │            │                    │(2)通話時間：    │
│    │            │            │                    │  10/02，       │
│    │            │            │                    │  21:08~23:53   │
│    │            │            │                    │(3)譯文內容：    │
│    │            │            │                    │  95偵26946卷262│
│    │            │            │                    │  ～263頁。     │
└──┴──────┴──────┴──────────┴────────┘
附表四：本案被告等為警查獲、搜索暨扣案物品情形
┌──────────────────────────────────┐
│(一)、被告乙○○為警查獲部分（搜索扣押筆錄及扣押物品目錄表，95偵26946 │
│                          卷第25～29頁；95年保管字第13317號扣押物品 │
│                          清單，見併95偵28430卷第144頁）            │
├──┬──────┬─────────┬───────┬──────┤
│編號│時        間│地              點│ 扣案物品內容 │備        註│
├──┼──────┼─────────┼───────┼──────┤
│1   │95年11月15日│在其位於臺北縣五股│第1 級毒品海洛│法務部調查局│
│    │18時15分許  │鄉○○路105號6樓之│因17包（毛重  │96年1月8日調│
│    │            │2 住處，持本院核發│58.78公克）   │科壹字第0962│
│    │            │之95年度聲搜字第41│              │0000000 號鑑│
│    │            │80號搜索票執行搜索│              │定書（併95偵│
│    │            │。                │              │28430卷138頁│
│    │            │                  │              │）：        │
│    │            │                  │              │(1)送驗檢品17│
│    │            │                  │              │  包均含海洛│
│    │            │                  │              │  因成分。  │
│    │            │                  │              │(2)合計淨重  │
│    │            │                  │              │  53.77公克 │
│    │            │                  │              │  。        │
├──┼──────┼─────────┼───────┼──────┤
│2   │同        上│同              上│第2 級毒品安非│內政部警政署│
│    │            │                  │他命15包（毛重│刑事警察局95│
│    │            │                  │504.74公克）  │年11月15日查│
│    │            │                  │              │獲毒品危害防│
│    │            │                  │              │制條例「毒品│
│    │            │                  │              │」初步鑑驗報│
│    │            │                  │              │告單：呈安非│
│    │            │                  │              │他命反應（95│
│    │            │                  │              │偵26946 卷第│
│    │            │                  │              │30頁）。    │
├──┼──────┼─────────┼───────┼──────┤
│3   │同        上│同              上│毒品吸食器1組 │            │
├──┼──────┼─────────┼───────┼──────┤
│4   │同        上│同              上│電子磅秤1具   │            │
├──┼──────┼─────────┼───────┼──────┤
│5   │同        上│同              上│分裝袋70個    │            │
├──┼──────┼─────────┼───────┼──────┤
│6   │同        上│同              上│行動電話2支   │NOKIA 牌行動│
│    │            │                  │              │電話，內含「│
│    │            │                  │              │0000000000」│
│    │            │                  │              │號之行動電話│
│    │            │                  │              │門號晶片卡1 │
│    │            │                  │              │枚。        │
│    │            │                  │              ├──────┤
│    │            │                  │              │NOKIA 牌行動│
│    │            │                  │              │電話，內含「│
│    │            │                  │              │0000000000」│
│    │            │                  │              │號之行動電話│
│    │            │                  │              │門號晶片卡1 │
│    │            │                  │              │枚。        │
├──┼──────┼─────────┼───────┼──────┤
│7   │同        上│同              上│黃色記帳單1紙 │            │
├──┼──────┼─────────┼───────┼──────┤
│8   │同        上│同              上│現金新臺幣    │            │
│    │            │                  │61,700元      │            │
├──┴──────┴─────────┴───────┴──────┤
│(二)、被告丁○○為警查獲部分（搜索扣押筆錄及扣押物品目錄表，95偵26946 │
│                          卷第16～19頁、第21～24頁；95年保管字第1331│
│                          6 號扣押物品清單，見併95偵28429卷第153頁）│
├──┬──────┬─────────┬───────┬──────┤
│編號│時        間│地              點│ 扣案物品內容 │備        註│
├──┼──────┼─────────┼───────┼──────┤
│1   │95年11月15日│臺北縣新莊市○○路│行動電話3 支  │SAMSUNG 牌、│
│    │22時30分許  │52號附近，持本院核│              │ANYCALL 型黑│
│    │            │發之95年度聲搜字第│              │色行動電話，│
│    │            │4180號搜索票，就被│              │內含「093017│
│    │            │告丁○○之身體及其│              │4584」號之行│
│    │            │當時駕駛之車號：68│              │動電話門號晶│
│    │            │59－EX號自小客車，│              │片卡1 枚。  │
│    │            │執行搜索。        │              ├──────┤
│    │            │                  │              │NOKIA 牌藍色│
│    │            │                  │              │行動電話，內│
│    │            │                  │              │含「00000000│
│    │            │                  │              │27」號之行動│
│    │            │                  │              │電話門號晶片│
│    │            │                  │              │卡1 枚。    │
│    │            │                  │              ├──────┤
│    │            │                  │              │NOKIA 牌銀色│
│    │            │                  │              │行動電話，內│
│    │            │                  │              │含「00000000│
│    │            │                  │              │60」號之行動│
│    │            │                  │              │電話門號晶片│
│    │            │                  │              │卡1 枚。    │
├──┼──────┼─────────┼───────┼──────┤
│2   │同        上│同              上│傳呼機1具     │號碼：      │
│    │            │                  │              │00-00000000 │
│    │            │                  │              │,傳呼號：322│
├──┼──────┼─────────┼───────┼──────┤
│3   │95年11月15日│在其位於臺北縣泰山│未扣得物品    │無。        │
│    │23時5分許   │鄉○○路○段330巷12│              │            │
│    │            │號4樓住處，持本院 │              │            │
│    │            │核發之95年度聲搜字│              │            │
│    │            │第4180號搜索票執行│              │            │
│    │            │搜索。            │              │            │
├──┴──────┴─────────┴───────┴──────┤
│(三)、被告梁添順為警查獲部分（搜索扣押筆錄及扣押物品目錄表，95偵26946 │
│                          卷第6～9頁【搜索地點：臺北縣泰山鄉○○○路│
│                          388號6樓之在場人】、第11～14頁）          │
├──┬──────┬─────────┬───────┬──────┤
│編號│時        間│地              點│ 扣案物品內容 │備        註│
├──┼──────┼─────────┼───────┼──────┤
│1   │95年11月15日│在臺北縣泰山鄉全興│第2 級毒品安非│            │
│    │20時30分許  │路與仁義路口，經被│他命1 包（毛重│            │
│    │            │告梁添順自願同意，│35.68）公克   │            │
│    │            │就被告梁添順之身體│              │            │
│    │            │及其當時騎乘之車號│              │            │
│    │            │：GCZ－247號重型機│              │            │
│    │            │車執行搜索。      │              │            │
├──┴──────┴─────────┴───────┴──────┤
│(四)、被告甲○○為警查獲部分（搜索扣押筆錄及扣押物品目錄表，95偵26946 │
│                          卷第32～35頁、第38至42頁；95年保管字第1331│
│                          8 號扣押物品清單，見併95偵28431卷第147～  │
│                          148 頁）                                  │
├──┬──────┬─────────┬───────┬──────┤
│編號│時        間│地              點│ 扣案物品內容 │備        註│
├──┼──────┼─────────┼───────┼──────┤
│1   │95年11月16日│在臺北縣中和市中山│第1級毒品海洛 │法務部調查局│
│    │4時45分許   │路2 段137號6樓之處│因1包（淨重   │96年1月8日調│
│    │            │所，持本院核發之95│4.08公克）    │科壹字第0962│
│    │            │年度聲搜字第4180號│              │0000000號鑑 │
│    │            │搜索票，執行搜索。│              │定書（併95偵│
│    │            │                  │              │28431卷141頁│
│    │            │                  │              │）：        │
│    │            │                  │              │(1)送驗檢品5 │
│    │            │                  │              │  包（編號1 │
│    │            │                  │              │  與編號6 合│
│    │            │                  │              │  計）均含海│
│    │            │                  │              │  洛因成分。│
│    │            │                  │              │(2)合計淨重  │
│    │            │                  │              │  8.08公克。│
├──┼──────┼─────────┼───────┼──────┤
│2   │同        上│同              上│摻雜第1級毒品 │內政部警政署│
│    │            │                  │海洛因之「Davi│刑事警察局95│
│    │            │                  │doff」牌香菸2 │年11月16日查│
│    │            │                  │包            │獲毒品危害防│
│    │            │                  │              │制條例「毒品│
│    │            │                  │              │」初步鑑驗報│
│    │            │                  │              │告單（記載鑑│
│    │            │                  │              │驗物品為一級│
│    │            │                  │              │毒品海洛因2 │
│    │            │                  │              │包）：呈嗎啡│
│    │            │                  │              │海洛因反應（│
│    │            │                  │              │95偵26946 卷│
│    │            │                  │              │第36頁）。  │
├──┼──────┼─────────┼───────┼──────┤
│3   │同        上│同              上│分裝袋1包     │            │
├──┼──────┼─────────┼───────┼──────┤
│4   │同        上│同              上│行動電話3支   │MOTOROLA牌、│
│    │            │                  │              │v360型行動電│
│    │            │                  │              │話（序號：36│
│    │            │                  │              │000000000000│
│    │            │                  │              │3）         │
│    │            │                  │              ├──────┤
│    │            │                  │              │MOTOROLA牌、│
│    │            │                  │              │A668型行動電│
│    │            │                  │              │話（序號：35│
│    │            │                  │              │000000000000│
│    │            │                  │              │0）         │
│    │            │                  │              ├──────┤
│    │            │                  │              │G-PLUS牌、  │
│    │            │                  │              │DIGITAL INNO│
│    │            │                  │              │VATION型行動│
│    │            │                  │              │電話（序號：│
│    │            │                  │              │000000000000│
│    │            │                  │              │311）       │
├──┼──────┼─────────┼───────┼──────┤
│5   │同        上│同              上│行動電話門號晶│晶片編號：  │
│    │            │                  │片卡（含093906│000000000000│
│    │            │                  │7377號）3枚   │072         │
│    │            │                  │              │（遠傳電信）│
│    │            │                  │              ├──────┤
│    │            │                  │              │晶片編號：  │
│    │            │                  │              │000000000000│
│    │            │                  │              │0           │
│    │            │                  │              │(臺灣大哥大)│
│    │            │                  │              ├──────┤
│    │            │                  │              │晶片編號：  │
│    │            │                  │              │000000000000│
│    │            │                  │              │256         │
│    │            │                  │              │（遠傳電信）│
├──┼──────┼─────────┼───────┼──────┤
│6   │95年11月16日│在其位於臺北縣永和│第1 級毒品海洛│法務部調查局│
│    │6時10分許   │市○○路26號4樓之5│因4 包（毛重  │96年1月8日調│
│    │            │居處，持本院核發之│5.16公克）    │科壹字第0962│
│    │            │95年度聲搜字第4180│              │0000000號鑑 │
│    │            │號搜索票，執行搜索│              │定書（95偵28│
│    │            │。                │              │431卷第141頁│
│    │            │                  │              │）：        │
│    │            │                  │              │(1)送驗檢品5 │
│    │            │                  │              │  包（編號1 │
│    │            │                  │              │  與編號6 合│
│    │            │                  │              │  計）均含海│
│    │            │                  │              │  洛因成分。│
│    │            │                  │              │(2)合計淨重  │
│    │            │                  │              │  8.08公克。│
├──┼──────┼─────────┼───────┼──────┤
│7   │同        上│同              上│第2 級毒品安非│內政部警政署│
│    │            │                  │他命4 包（毛重│刑事警察局95│
│    │            │                  │3.06公克）    │年11月16日查│
│    │            │                  │              │獲毒品危害防│
│    │            │                  │              │制條例「毒品│
│    │            │                  │              │」初步鑑驗報│
│    │            │                  │              │告單：呈安非│
│    │            │                  │              │他命反應（95│
│    │            │                  │              │偵26946 卷第│
│    │            │                  │              │43頁）。    │
├──┼──────┼─────────┼───────┼──────┤
│8   │同        上│同              上│安非他命吸食器│            │
│    │            │                  │1組           │            │
├──┼──────┼─────────┼───────┼──────┤
│9   │同        上│同              上│注射針筒2支   │            │
├──┼──────┼─────────┼───────┼──────┤
│10  │同        上│同              上│塑膠吸管3支   │            │
├──┼──────┼─────────┼───────┼──────┤
│11  │同        上│同              上│電子磅秤1台   │            │
├──┼──────┼─────────┼───────┼──────┤
│12  │同        上│同              上│殘渣袋1包     │            │
├──┼──────┼─────────┼───────┼──────┤
│13  │同        上│同              上│分裝袋1包     │            │
├──┼──────┼─────────┼───────┼──────┤
│14  │同        上│同              上│帳單2張       │            │
├──┼──────┼─────────┼───────┼──────┤
│15  │同        上│同              上│現金新臺幣    │            │
│    │            │                  │80,000元      │            │
├──┼──────┼─────────┼───────┼──────┤
│16  │同        上│同              上│租賃契約書1份 │            │
├──┼──────┼─────────┼───────┼──────┤
│17  │同        上│同              上│行動電話2支   │NOKIA牌行動 │
│    │            │                  │              │電話。      │
│    │            │                  │              ├──────┤
│    │            │                  │              │CDMA 2000行 │
│    │            │                  │              │動電話。    │
│    │            │                  │              ├──────┤
│    │            │                  │              │查扣之行動電│
│    │            │                  │              │話2支，其中 │
│    │            │                  │              │包含行動電話│
│    │            │                  │              │門號晶片卡1 │
│    │            │                  │              │枚（編號：01│
│    │            │                  │              │00000000000 │
│    │            │                  │              │），參刑事警│
│    │            │                  │              │察局扣押物品│
│    │            │                  │              │目錄表【許正│
│    │            │                  │              │雄】之記載，│
│    │            │                  │              │見95偵26946 │
│    │            │                  │              │卷第42頁。  │
├──┼──────┼─────────┼───────┼──────┤
│18  │同        上│同              上│行動電話門號晶│晶片編號：  │
│    │            │                  │片卡2枚       │000000000000│
│    │            │                  │              │4           │
│    │            │                  │              │(臺灣大哥大)│
│    │            │                  │              ├──────┤
│    │            │                  │              │晶片編號：  │
│    │            │                  │              │PASO 04AD344│
│    │            │                  │              │585         │
│    │            │                  │              │（中華電信）│
├──┼──────┼─────────┼───────┼──────┤
│19  │同        上│同              上│呼叫器1台     │機號：      │
│    │            │                  │              │A082474     │
└──┴──────┴─────────┴───────┴──────┘


司法院資訊處製作；財團法人民間司法改革基金會備份。
